臺灣臺南地方法院民事判決
                             110年度簡上附民移簡字第10號
原      告  林佳靜  


兼 上 一人
訴訟代理人  周煥瑜  
被      告  簡基文  
訴訟代理人  魏琳珊律師
上列當事人間因過失傷害案件，原告提起刑事附帶民事訴訟（10
5年度交簡上附民字第12號），請求侵權行為損害賠償事件，經
本院刑事庭裁定移送前來，本院於民國110年8月18日言詞辯論終
結，判決如下：
    主    文
一、被告應給付原告周煥瑜新臺幣29,383元、原告林佳靜新臺幣
    2,789,755元，及均自民國109年7月7日起至清償日止，按週
    年利率百分之5計算之利息。
二、原告其餘之訴均駁回。
三、訴訟費用由被告負擔百分之9，由原告周煥瑜負擔百分之3，
    餘由原告林佳靜負擔。
四、本判決原告勝訴部分得假執行，但被告以新臺幣29,383元為
    原告周煥瑜預供擔保後，得免為假執行；被告以新臺幣2,78
    9,755元為原告林佳靜預供擔保後，得免為假執行。
五、原告其餘假執行之聲請均駁回。　　
    事實及理由
壹、程序部分：
　　按訴狀送達後，原告不得將原訴變更或追加他訴，但請求之
    基礎事實同一、擴張或減縮應受判決事項之聲明者，不在此
    限，民事訴訟法第255條第1項但書第2、3款定有明文。查原
    告二人起訴時，聲明：㈠被告應賠償原告周煥瑜新臺幣（下
    同）300,289元，並自起訴狀繕本送達之翌日起至清償日止
    ，按週年利率百分之5計算之利息。㈡被告應賠償原告林佳靜
    4,087,891元，並自起訴狀繕本送達之翌日起至清償日止，
    按週年利率百分之5計算之利息（交簡上附民字卷第1頁正面
    至第7頁正面）。嗣於民國105年11月16日具狀將前述㈡之金
    額擴張為27,277,243元（訴字卷二第2頁正面至第6頁正面）
    ；後於106年5月12日準備程序中將前述㈡之利息起算日變更
    為105年12月7日（訴字卷二第167頁反面）；又於109年7月6
    日之準備程序中將前述㈠之金額擴張為678,064元，以及將前
    述㈡之金額擴張為27,664,604元，利息起算日均變更為109年
    7月7日（訴字卷四第199頁）。再於110年2月5日，原告周煥
    瑜將前述㈠之金額擴張為782,784元（訴字卷五第89頁）。末
    於110年8月18日言詞辯論期日，原告周煥瑜又將前述㈠之金
    額減縮為678,064元。核原告二人上述所為，所據之基礎事
    實具有同一性（均是因同一侵權行為所生），且屬擴張或減
    縮應受判決事項之聲明，符合前述法律規定，應予准許。
貳、實體部分：
一、原告二人主張：
  ㈠被告於104年6月10日下午4時許，駕駛車牌號碼0000-00號自
    用小貨車，沿臺南市仁德區中山路由西向東方向行駛，行經
    臺南市○○區○○路○○○路000巷○○○○○○號誌交岔路口時，疏未注
    意車前狀況，自後方追撞同向前方停等紅燈，由原告周煥瑜
    所騎乘搭載原告林佳靜之車牌號碼000-000號普通重型機車
    （下稱系爭機車），致原告二人倒地，受有傷害（下稱系爭
    車禍事故）。
  ㈡原告周煥瑜因系爭車禍事故受有損害，請求被告賠償782,784
    元，分述如下（細目以及計算方式詳見附表一）：
  ⒈醫療費用82,894元：至台南市立醫院（下稱市立醫院）急診
    支出950元、至奇美醫療財團法人奇美醫院（下稱奇美醫院
    ）永康院區就診支出7,486元、至賴俊良骨外科診所就診支
    出54,218元、至市立醫院附設安南門診部（下稱市立醫院安
    南門診）就診支出20,240元，合計82,894元。　　
  ⒉後續醫療費用78,750元：經醫生及物理治療師判斷頸部與腰
    部的傷勢，仍需接受每週2回，每回均需搭配300元之徒手治
    療，期間長達2年（每年共52週），合計208回之復健，而每
    6回計為1次療程，即共35次療程，且每次療程之首回200元
    ，後續5回各50元，估計需支出合計78,750元。 　　　　
  ⒊其他財物損失2,900元：即男用安全帽2,900元，且因為全新
    且未使用，故不同意予以折舊。　　　　
　⒋工作損失317,040元：系爭車禍事故發生時原告周煥瑜任職於
    父母自營的小吃店即周媽媽美食坊，而因周媽媽美食坊於成
    立時資金有限、人力不足，故僅於尖峰時段以時薪聘請員工
    幫忙，及為方便記帳，便以日領現金方式發放薪資，已成習
    慣，沿用至今。又小規模的餐飲店普遍未設立打卡機。且原
    告周煥瑜每日工時為10小時，時薪130元，週休1日，經醫囑
    宜休養7天，即於104年6月11日至16日請假6天，並持續追蹤
    治療，上開請假6天薪資及全勤獎金損失9,800元。嗣於回診
    治療復健時，須請假2小時，因而受有自104年6月18日至109
    年6月20日薪資、全勤獎金及年終獎金損失307,240元。以上
    損失合計317,040元。若本院認為工作損失應以基本工資計
    算，則應依勞動基準法之規定，每日超過8小時的工時及每
    週超過5日的工作日應予以計算加班費。
　⒌後續工作損失151,200元：承前開所述，原告周煥瑜於往後2
    年即自109年6月22日至111年6月21日，仍需減少工時以利復
    健治療，估計薪資、全勤獎金及年終獎金損失合計151,200
    元。若本院認為工作損失應以當時勞保投保薪資計算，則應
    依勞動基準法規定之工時，予以計算加班費。
　⒍精神慰撫金150,000元：因系爭車禍事故造成原告周煥瑜身體
    受傷，影響勞力工作甚鉅，且復原情況比預期耗時，加上另
    名原告林佳靜即周煥瑜之未婚妻傷勢過於嚴重，不僅導致二
    人婚事告吹，一同開店、生兒育女等人生計劃破滅，且這幾
    年間因治療傷勢而過得更加辛苦，每週僅一天的休息日，常
    因工作請假去復健而引發的職場衝突，或是為了配合物理治
    療師的時間而犠牲，對於從事重勞力又只週休一日的原告周
    煥瑜來說，實難得到充份的休息，加上是與家人一同工作，
    即便下班後也難避免因請假引發的職場衝突延燒回家，這一
    切都讓原告周煥瑜的身心備受煎熬與壓力，故請求精神慰撫
    金150,000元資以慰藉。
  ㈢原告林佳靜因系爭車禍事故受有損害，請求被告賠償29,864,
    604元，分述如下（細目以及計算方式詳見附表二）：　
  ⒈醫療費用231,332元：原告林佳靜因系爭車禍事故至市立醫院
    急診支出900元、至奇美醫院就診支出8,142元、至賴俊良骨
    外科診所就診支出54,086元、至心寬診所支出2,440元、至
    長庚醫療財團法人高雄長庚紀念醫院（下稱長庚醫院）支出
    53,900元、至市立醫院安南門診支出19,487元、至市立醫院
    就診支出2,740元、至臺南市立安南醫院（下稱安南醫院）
    支出20,262元、至國立成功大學醫學院附設醫院（下稱成大
    醫院）支出69,375元，合計231,332元。且依107年4月24日
    長庚醫院腦神經外科之診斷證明書（訴字卷三第201頁)記載
    ：「……病患因上述中樞神經損傷引發頸椎與腰椎神經根病變
    ，符合強制險殘廢等級二之神經障礙2-2項內容，遺存右上
    肢與右下肢嚴重疼痛、右側偏癱與右側上下肢活動度明顯下
    降，需輪椅與助行器代步，明顯長期工作能力損失與障礙，
    日常生活起居活動需全日部分他人協助完成。……」，故原告
    林佳靜以上所有醫療費用之求償為有理由。
  ⒉醫療用品費用52,223元：依105年3月9日市立醫院骨科診斷證
    明書（訴字卷三第17頁）記載：「病人因上述原因於104年6
    月10日於急診求診……需護腰使用，維他命B群治療……」，可
    證原告林佳靜因系爭車禍事故所受傷害，遵醫囑需使用輔具
    、減壓坐墊、護腰、熱敷護具及維他命B群，故向奇美醫院
    輔具租用中心租用四腳拐杖7個月350元、購買四腳拐杖720
    元、減壓坐墊1,377元、護腰9,166元、熱敷護具1,120元、
    輪椅3,599元、維他命B群35,891元，合計52,223元。
　⒊後續醫療用品費用31,992元：原告林佳靜經醫囑需持續服用
    維他命B群以治療受損神經，1組維他命B群為6個月之份量，
    單價3,999元，估需再服4年即需8組，合計31,992元。　　
  ⒋後續醫療費用204,400元：依成大醫院107年10月16日成附醫
    秘字第1070019843號函暨檢附之病情報告書、永久性障害及
    工作能力減損評估報告（下稱系爭107年病情鑑定報告、系
    爭能力減損評估報告，見訴字卷三第124頁正面至第135頁正
    面）、成大醫院109年6月11日精神科診斷證明書（資料卷四
    第545頁），原告林佳靜因頸椎、腰椎及薦椎神經根病變之
    治療效果有限，且脊椎脫節處已永遠無法復位，需持續復健
    與徒手治療，緩解因神經損傷所致痛楚，及訓練其他身體部
    位協助活動，防止肌肉過度萎縮，及需持續使用長效型嗎啡
    與其他管制級藥物來減低患部麻痺、攣縮與神經性疼痛，並
    穩定創傷後壓力症候群的症狀，經醫師們診斷至少需持續積
    極治療4年，估計尚需支出合計204,400元。
　⒌回診交通費用262,346元：原告林佳靜因系爭車禍事故造成的
    傷勢需持續往返醫院接受治療，且因神經損傷造成行動困難
    ，右側肢體無法施力，需仰賴他人，並輔以助行器跟輪椅，
    故往返各醫院需搭乘計程車，共支出262,346元。
　⒍後續回診交通費用174,980元：承前第4項，原告林佳靜經醫
    師評估至少需持續積極治療4年，估計尚需支出共174,980元
    。　
　⒎看護費用18,127,546元：依長庚醫院於105年6月21日函覆本
    院說明（交簡上字卷第33頁）「……雖經治療，惟治療反應不
    佳而仍有嚴重雙側肩頸痠痛、四肢痠麻、右側下背痛，且右
    髖部於行動或站立時特別疼痛，不良於行，故需使用拐杖或
    輪椅代步」，以及107年4月24日長庚醫院診斷證明書（訴字
    卷三第201頁) 醫囑：「……林佳靜符合強制險殘廢等級二之
    神經障礙2-2項內容……」。且強制險已賠付殘廢等級2之保險
    金（訴字卷三第195頁106年10月新光產險公司查詢病患就醫
    診療結果摘錄報告)，可認原告林佳靜終身無工作能力，終
    身需全日看護扶助日常生活起居活動。參照107年臺南市女
    性簡易生命表（資料卷四第711頁），系爭車禍事故當時原
    告林佳靜為36歲，平均餘命有47.94年，依霍夫曼係數，48
    年為24.0000000，全日看護費為1天2,000元，共需支出看護
    費用18,127,546元。且親屬間之看護，應比照一般看護情形
    ，認被害人受有相當看護費之損害，命加害人賠償。
　⒏其他財物損失18,580元，包含：機車毀損修繕費14,400元、
    女用安全帽2,000元、鞋子2,180元，皆因系爭車禍事故毀損
    ，合計18,580元，原告林佳靜爰依民法第213條請求賠償，
    並主張前述安全帽及鞋子均不應計算折舊。
　⒐薪資損失9,419,605元：承前醫師診斷結果以及醫囑内容，原
    告林佳靜喪失勞動能力比率為100%，系爭車禍事故發生時，
    原告林佳靜為36歲，距離法定退休年齡65歲，尚有29年，依
    29年霍夫曼係數為18.0000000，109年每小時基本工資為158
    元，1天工時為10小時，固定公休日為每週三（每月工作26
    天），另每月有全勤獎金2,000元，為簡化計算方式，浮動
    之三節獎金與年終獎金不併入計算，合計薪資損失9,419,60
    5元。 　　　
　⒑精神慰撫金1,300,000元：
  ⑴系爭車禍事故發生至今已逾5年，原告林佳靜因多節脊椎神經
    根病變及感覺運動多發性神經病變，飽受肢體經常性的攣縮
    、神經性極重度疼痛，及創傷壓力症候群之迫害，治療藥物
    副作用之折磨而痛不欲生、夜難成眠，雖接受超過700次的
    治療，但每次回診，不算車程時間，僅候診與治療即需數小
    時，讓無法久坐的原告林佳靜，每次回診都痛苦萬分，且復
    健過程須承受比平時更劇烈疼痛，然歷經漫長煎熬治療，卻
    未有顯著改善，曾有醫師告知3年後，疼痛會改善，但迄今
    已滿5年，藥物反而逐漸增加，目前成大醫院之藥物一天至
    少18種，嗎啡改成高劑量的長效型後，仍止不住神經性疼痛
    ，睡眠雖從3小時多增加到5小時，但只能降低一些痛感，無
    法完全止痛，還是會時不時痛醒，且深受各種藥物副作用侵
    害，癱瘓感官功能，難以行使正常人的行為能力，使其更難
    正常生活，更需仰賴他人，對未來難存希望。雖想堅持積極
    治療，但屢屢受挫後，仍會有抗拒治療復健的時期，變得足
    不出戶，輕生意圖強烈，有醫生直言原告林佳靜目前患部症
    狀固定，已達最佳醫療改善，現今醫學僅能以藥物舒緩病症
    ，也許十數年後醫術有重大突破，才有機會改善，但無法完
    全復原，且會因年老身體機能衰退而使情況惡化，以上種種
    ，一個健康的成年人也未必承受得住。
  ⑵且原告林佳靜不僅因系爭車禍事故造成嚴重身心傷害而日夜
    痛苦，還因訴訟過程需證明自己確實受有傷害而受煎熬，原
    告林佳靜於系爭車禍事故前未曾罹患或遭受過能造成神經病
    變之重大疾病與嚴重創傷，於系爭車禍事故當時為36歲，未
    達會出現嚴重退化階段，況因退化而出現之病症不會一夕之
    間突然出現，而是逐步加重，更無任何於系爭車禍事故後提
    出之診斷書所載疾病之相關既往症狀，此有法院調閱過去五
    年之健保就醫紀錄可證，且原告林佳靜目前持有神經障害的
    中度殘障證明，雖程度達重度，但因未完全喪失肌力，故只
    能記載中度，如為舊患，怎可能於系爭車禍事故前毫無相關
    就診記錄。又成大醫院負責體傷鑑定之檢驗醫師於當時有表
    示檢驗結果與長庚醫院之診斷結果相去不遠。另被告曾陳述
    其為鐵工，從事鐵皮屋工程，月薪為40,000多元，有配偶及
    2子，2子均已成年，一個打零工，一個在公司上班（警卷第
    1頁背面、核交字偵卷第3頁背面、交簡上卷第60頁背面之筆
    錄），且依勞保資料（訴字卷四第29至35頁）顯示，被告自
    73年3月24日至103年3月31日加保於台灣自來水股份有限公
    司第七區管理處，而於103年3月31日退保時之投保薪資為43
    ,900元，故原告林佳靜請求精神慰撫金1,300,000元。　　
　⒒另系爭能力減損評估報告有以下缺失，難以信服：
  ⑴依勞工保險失能給付標準附表中失能種類之第1項精神類之審
    核基準第四點，及第2項神經類之審核基準第十三點（訴字
    卷四第492、500頁），中樞神經系統機能失能同時併存精神
    失能時，須綜合全部症狀定其失能等級，惟此份評估報告並
    未採納。嗣後成大醫院於109年3月3日以成附醫秘字第10900
    04128號函所檢送之成附醫106年鑑90-1號病情鑑定報告書（
    下稱系爭109年3月鑑定報告，訴字卷四第127至131頁）所載
    估算原告林佳靜工作能力減損36%等情，未符上開審核基準
    。
  ⑵而此份評估報告中之就醫摘要表僅記錄至106年12月6日，且
    僅有記載診斷書内容，而未節錄原告林佳靜在賴俊良骨外科
    診所、心寬診所、安南醫院骨科及精神科、市立醫院安南門
    診復健科與中醫部、成大醫院復健科、疼痛科與精神科等之
    病歷内容，及成大醫院家醫科與神經科完全無紀錄，顯有缺
    失。
  ⑶且雖上開就醫摘要表中記載：經市立醫院骨科「0000000電腦
    斷層檢查：疑似薦椎第一節骨折左側上關節突。」等語，然
    而原告林佳靜是在安南醫院進行電腦斷層檢查（訴字卷四第
    448、450頁之105年3月16日、26日安南醫院檢查報告），而
    非市立醫院，故上開記載有誤。且與於105年1月6日在長庚
    醫院以及於107年1月10日在成大醫院之檢查結果均為有第一
    薦椎神經根病變相符，可知於系爭車禍事故時，原告林佳靜
    身體因遭猛烈撞擊而受創嚴重，惟後述2份鑑定報告均未將
    薦椎神經根病變即頸椎甩鞭式損傷之併發症列入鑑定評估，
    不合醫理。　
  ⑷及此份評估報告第6頁第2點受傷前工作狀況之記載：「…根據
    門診評估時自述，受傷前從事網路拍賣網絡客服人員…」等
    語，並未詳實，因為原告林佳靜自述應為：其受傷前在台北
    時，從事網拍客服人員，主要負責製圖、商品上架、回覆商
    品與訂單問題、處理訂單系統、出貨確認、售後服務，幫客
    人看商品效期時，偶爾需翻動15至18公斤的寵物飼料，而該
    公司是販賣寵物用品，嗣原告林佳靜為結婚而搬至台南後，
    至原告周煥瑜家中自營的小吃店工作，於系爭車禍事故時，
    已在小吃店擔任正職，須站一整天，並準備原訂於當年年底
    結婚與展店等事等語。
  ⑸又此份評估報告第6頁第3點目前症狀之記載：「……自述右側
    頭皮至肩膀至手肘，及手指部位斷續抽痛，左手手掌麻及無
    力，……目前使用單腳手杖緩慢步行。偶爾會耳鳴，……目前無
    失禁。居家中使用拐杖，外出會使用輪椅。右手疼痛時可能
    需要照護餵食。……」等語，似是而非，因為原告林佳靜應是
    右手麻、抽痛及無力，全身只能靠左手支撐，左手已出現使
    用過度的代償情況，且僅於上下車、上下公寓等情形，始使
    用四腳拐，而因一雙小腿長時間之快抽筋感，及右側身體劇
    痛，令原告林佳靜無法自行活動，須人輔助行動，又原告林
    佳靜無失禁，但有漏尿、頻尿感，及因家中空間過小，無法
    使用輪椅，必要移動時，只能使用四腳拐，經輔具中心的治
    療師評估後，建議改建成無障礙居家環境，需換置電動床及
    電動輪椅，以減輕身體壓力，避免因代償現象加重病情，另
    僅於偶爾痛感較低且無抽動情況時，始能自行進食。
  ⑹另此份評估報告第8頁第5.1點頭部創傷之記載：「……107年6
    月19日至107年9月13日期間至成大醫院神經科就診，……門診
    診斷疑似癲癇。……」等語，然而原告林佳靜是自107年6月4
    日起至成大醫院神經内科求醫，經白智奇主任醫師診斷為癲
    癇後，於107年6月19日轉介至神經科黃欽威醫師門診，而黃
    醫生已於108年1月10日診斷原告林佳靜為癲癇、頭部外傷（
    資料卷四第543頁），且強制險亦承認該神經（內）科門診
    與系爭車禍事故有關，已理賠此部分門診費用至107年11月8
    日，後因達理賠上限，而停止賠付。
  ⑺且觀此份評估報告第8頁第5.2點頸部創傷之記載：「……104年
    6月11日至105年1月29日期間永康奇美醫院中醫部門診紀錄
    ：『車禍撞傷頭臀部撞擊；頸部痠痛數年，轉動不舒，左轉
    尤甚，加重已數週，耳鳴頭暈』等症狀。……」等語，然而其
    中之頸部痠痛數年，轉動不舒，耳鳴頭暈等症狀，僅是陳年
    舊疾，與系爭車禍事故無關（資料卷一第207頁103年2月13
    日安南醫院中醫內科病歷） ，且104年6月11日奇美醫院中
    醫病歷（資料卷一第113頁）記載主述徵候為：「……06/11車
    禍撞傷頭臀部撞擊」，及診斷為：「……臉、頭皮及頸之挫……
    髖挫傷……」，可證於系爭車禍事故後，即發現頸部挫傷。
  ⑻及觀此份評估報告第9頁第5.3點 右肩扭挫傷、右肩挫傷、右
    脅挫傷之記載：「……104年6月11日至104年7月14日期間八次
    永康奇美醫院中醫部門診紀錄無右肩症狀，104年7月16日記
    錄為右肩痠痛，肩前壓痛。104年6月12日至12月22日期間賴
    俊良骨外科診所診斷說明：右肩扭挫傷，但無門診病歷紀錄
    。……，不列入鑑定評估。」等語，應屬無理，因依104年12
    月2日長庚醫院高雄X光科檢查報告（訴字卷四第452頁）等
    資，可證右脅挫傷嚴重，已達骨折程度。
  ⑼再觀此份評估報告第9至10頁第5.5(2)點坐骨神經痛、腰椎神
    經根病變、慢性腰椎神經叢傷害之記載：「……104年12月2日
    至高雄長庚醫院腦神經外科門診，主述提及……下肢神經生理
    學檢查結果顯示：『兩側第五腰椎與左側第一薦椎神經根病
    變』。105年4月6日診斷書：『頸椎甩鞭式損傷；頸椎神經根
    病變；腰椎神經根病變』。考量外傷後造成之骨骼神經損傷
    疾患一般應於數日內出現相關症狀並應有檢查報告證實，無
    法診斷為系爭事故相關，不列入鑑定評估。」等語，不合醫
    理，因依台大醫院衛教資料（訴字卷三第190頁正面）記載
    ：神經根病變是坐骨神經痛之常見原因等語，且依長庚醫院
    於105年6月21日函覆本院說明（交簡上字卷第33頁）：「……
    病患最近一次於5月7日回診本院，經診斷為頸椎甩鞭式損傷
    併右側頸椎第5、6、7節神經根病變、雙側腰椎第5節及薦椎
    第一神經根病變；目前其雖經治療，惟治療反應不佳而仍有
    嚴重雙側肩頸痠痛、四肢痠麻、右側下背痛，且右髖部於行
    動或站立時特別疼痛，不良於行，故需使用拐杖或輪椅代步
    。」。
  ⑽又觀此份評估報告第11頁第6點障害損失評估之記載：「綜合
    過去病歷紀錄與門診檢查結果，林佳靜小姐於104年6月10日
    發生本件事故，現存相關診斷包括……」等語，不合醫理，因
    為未將原告林佳靜於系爭車禍事故前並無任何會造成神經損
    傷之重大事故或疾病等情，列入評估。
　⒓且系爭107年病情鑑定報告關於第一項記載「……上述結果符合
    『中樞神經損傷引發頸椎與腰椎神經根病變』，但因前述疾病
    經手術後可能達到明顯改善，依『勞工保險失能給付標準』規
    定：『脊柱運動限制不明顯或脊柱固定三個椎體及二個椎間
    盤以下者，不在給付範圍』。病歷資料不符合『表列神經障礙
    2-2項』。」
  ⑴無視奇美醫院於系爭車禍事故隔天所為頸部挫傷之診斷（資
    料卷一第113頁正面中醫病歷）以及105年3月9日市立醫院骨
    科診斷證明書（訴字卷三第17頁正面）之記載，不合醫理。
　⑵且上述「脊柱運動限制不明顯或脊柱固定三個椎體及二個椎
    間盤以下者，不在給付範圍」係軀幹之脊柱畸形或運動失能
    之審核基準（訴字卷四第502頁附表），與表列神經障礙2-2
    項無關。
　⑶於105年3月5日至106年10月18日，原告林佳靜曾於長庚醫院
    與成大醫院進行10次治療甩鞭式損傷手術，仍無明顯改善（
    訴字卷三第201頁正面長庚醫院診斷證明書），且有四成患
    者會留下永久後遺症（訴字卷三第196頁正面花蓮醫院資料)
    ，且此份鑑定報告書第三項記載「……考量事故發生至今已逾
    三年無明顯改善，建議可視為症狀固定。……」，內容前後不
    一。 　　　　
  ⒔系爭109年3月鑑定報告有以下缺失，難以信服：　　　　
  ⑴此份鑑定報告第1至2頁第二點答覆之記載：「……本院綜合鑑
    定符合魁北克任務小組揮鞭式相關損傷第一級診斷定義，診
    斷『頸部挫傷及車禍後揮鞭式頸部創傷』為系爭事故相關疾患
    ，列入鑑定評估。……」等語，然而原告林佳靜之頸椎甩鞭式
    損傷無論在長庚醫院或鑑定時均檢查出神經根病變情況，且
    過往無任何會造成神經損傷的疾病，但此份鑑定報告未正視
    檢查結果，仍將頸椎甩鞭式損傷之程度歸類於第一級，啟人
    疑竇。　　　 　
  ⑵此份鑑定報告第2頁第三點答覆之記載：「系爭事故相關之傷
    勢如薦骨骨折等有可能改善，治療期間約為三個月，費用無
    法確定。」等語，與事實不符，因為骨折復原情況因個人體
    質不同而有差異，並無固定期間，而統計僅是大約的均值，
    不等於原告林佳靜的實際情況，況依104年10月7日賴俊良骨
    外科診所X光片的檢查結果顯示尾骨骨折才剛開始癒合，104
    年12月2日長庚醫院脊椎X光科的檢查結果，顯示肋骨骨裂尚
    未完全癒合，故原告林佳靜骨折治療期間並非僅有3個月。
  ㈣並聲明：
  ⒈被告應給付原告周煥瑜678,064元，並自109年7月7日起至清
    償日止，按週年利率百分之五計算之利息。
  ⒉被告應給付原告林佳靜27,664,604元，並自109年7月7日起至
    清償日止，按週年利率百分之五計算之利息。
　⒊願供擔保請准宣告假執行。　　　
二、被告則抗辯以：　　　
  ㈠本件為獨立之民事訴訟，不受刑事判決所認定之事實及調查
    之證據所拘束。　　　
  ㈡關於原告周煥瑜因系爭車禍事故所受損失，及得請求之精神
    慰撫金，答辯如下（詳細計算方式詳見附表一）：
  ⒈醫療費用支出，超過13,554元為無理由：
  ⑴依照成大醫院106年9月15日成附醫秘字第1060017897號函所
    檢附之鑑定報告（訴字卷三第107頁正面至108頁正面，下稱
    系爭106年9月15日鑑定報告）答覆内容，原告周煥瑜於105
    年8月10日經市立醫院安南門診之復健科、中醫科診斷之頸
    部挫傷、頸部肌肉筋膜炎、頸部肌肉拉傷、頸椎神經根病變
    ，未明示側性肩膀挫傷之傷勢，並無證據顯示為系爭車禍事
    故所致。故相關醫療支出，與系爭車禍事故間，欠缺因果關
    係。
  ⑵原告周煥瑜主張之醫療費用，僅13,554元與系爭車禍事故間
    有因果關係，此部分醫療費用請求有理由：
  ①市立醫院104年6月10日急診費用950元全部。
  ②奇美醫院永康院區104年6月11日至105年1月29日就醫費用共7
    ,486元全部。
  ③賴俊良骨外科診所其中104年6月12日至104年12月22日就醫費
    用共5,118元。
  ④綜上，與系爭車禍事故間有因果關係之醫療費用合計13,554
    元。　　
  ⑶其餘已花費之醫療費用均與系爭車禍事故欠缺因果關係，此
    等請求無理由。　　　
  ⒉後續二年醫療費用亦與系爭車禍事故欠缺因果關係，顯無理
    由。
  ⒊其他財物損失之請求無理由。原告周煥瑜請求之男用安全帽
    價額，顯非民法第213條規定之回復原狀，被告否認之。
  ⒋工作損失超過34,301元部分為無理由：
  ⑴依賴俊良骨外科診所、奇美醫院之診斷證明書（訴字卷三第3
    1、34頁正面）所載，原告周煥瑜自104年6月11日起需休養7
    天，且當時每月基本工資為19,273元，則此期間之工作損失
    為4,489元。　
  ⑵104年6月18日至105年1月29日共86次回診復健，每次請假2小
    時及因此喪失之全勤獎金，此部分確實有工作損失，然原告
    周煥瑜應提出其在周媽媽美食坊打卡紀錄佐證損失金額。原
    告周煥瑜雖有提出自行整理之工作損失明細表，然周媽媽美
    食坊為原告周煥瑜家中餐飲店，此等證物尚不足證明其工作
    損失數額。若無法提出打卡紀錄，則工作損失之計算應以系
    爭車禍事故發生當時每月基本工資19,273元為基準，請假2
    小時86次之工作薪資損失13,812元，且有8個月全勤獎金損
    失16,000元。
  ⑶綜上，與系爭車禍事故間有因果關係之工作損失合計34,301
    元。其餘請假回診與復健之工作損失，因未能證明治療之傷
    勢與系爭車禍事故有關，其請求為無理由。退步言，若本院
    認為迄今為止之請假就醫之工作損失為有理由，其工作損失
    應以系爭車禍事故時之勞保投保金額為計算基準。　　
　⒌後續工作損失全無理由。因未能證明治療之傷勢與系爭車禍事故有關，其請求無理由。退步言之，若本院認為後續工作損失有理由，其工作損失應以勞保投保金額、每小時基本工資為計算基準：
  ⑴依原告周煥瑜之勞保投保資料，其自103年11月1日起加保在
    台南市小吃業職業工會，薪資為19,273元；104年7月1日薪
    水調漲為20,008元；106年1月1日薪水再次調漲為21,009元
    。然原告周煥瑜所提工作損失明細表（訴字卷一第31頁正面
    至32頁正面）載其時薪130元，每月薪資計為20,800元（計
    算式：130元×8小時×5天×4週＝20,800元)，與系爭車禍事故
    發生時其之勞保投保金額不同，應以其勞保投保金額為計算
    基準。又109年6月22日至109年12月31日每小時薪資應以基
    本工資158元計，110年1月1日至109年6月21日每小時薪資應
    以基本工資160元計。
　⑵雖原告周煥瑜就工作損失明細表之短少工時欄部分，提出請
    假證明書（訴字卷一第118頁正面至120頁正面) 佐證，然二
    者請假總時數不同，且周媽媽美食坊與原告周煥瑜間有親屬
    關係，此請假證明書不足證明原告周煥瑜確實有因傷短少工
    時，且上開工作損失明細表記載短少工時，卻仍二度調漲薪
    水，與常情不符。
  ⒍精神慰撫金，請求金額過高。請本院斟酌被告國中畢業，現
    為臨時工，有接到工作時之月收入約2萬元，未接到工作時
    則無收入等情，予以酌減。
　⒎新光產物保險股份有限公司（下稱新光產險公司）迄109年10
    月15日，因系爭車禍事故，已理賠共100,170元，應於原告
    周煥瑜前述請求金額中扣除。
  ㈢關於原告林佳靜因系爭車禍事故所受損失，及得請求之精神
    慰撫金，答辯如下：　　
　⒈醫療費用支出逾123,642元之部分無理由。
  ⑴參照系爭能力減損評估報告、系爭107年病情鑑定報告、成大
    醫院109年3月3日成附醫秘字第1090004128號函檢附之精神
    鑑定書（訴字卷四第127、133至136頁，下稱系爭精神鑑定
    書）、系爭109年3月鑑定報告：
　①與系爭車禍事故相關之診斷僅有：顏面部挫擦傷及頭部損害
    ；頸部挫傷及車禍後揮鞭式頸部創傷；背部挫傷；臀部挫傷
    、尾椎骨骨折、髖部挫傷、尾椎挫傷、骨盆腔挫傷、薦椎第
    二三節脫位；右膝挫傷。原告林佳靜其餘主張之傷勢與系爭
    車禍事故欠缺因果關係。
　②原告林佳靜於系爭車禍事故後出現創傷後壓力症候群相關症
    狀，目前仍有部分職業社交功能減損，障礙百分比為20%。
    然考量原告林佳靜一直以來工作内容皆以文書工作為主，以
    及網拍工作（小吃店僅短時間兼職），職業社交功能減損對
    勞動能力減損之影響應較外勤、外場活動小，工作能力減損
    應未達系爭109年3月鑑定報告所指39%。
  ⑵又依系爭能力減損評估報告，原告林佳靜至長庚醫院腦神經
    内科、腦神經外科、疼痛科治療，與系爭車禍事故欠缺因果
    關係。且其於107年9月14日之後，除至成大醫院精神科以外
    之醫療，欠缺必要性。
  ⑶基上鑑定結果，原告林佳靜請求之醫療費用，僅下列醫療費
    用與系爭車禍事故有因果關係：　　　　
　①市立醫院104年6月10日急診費用900元全部。
　②奇美醫院永康院區104年6月11日至105年1月29日醫療費用8,1
    42元全部。
  ③賴俊良骨外科診所其中104年6月12日至107年8月31日之醫療
    費用共14,486元之部分，此部分乃鑑定報告評估症狀固定前
    之就診，有必要性。其餘部分則欠缺必要性。
  ④心寬診所104年10月28日至105年2月24日之醫療費用共2,440
    元全部。
  ⑤市立醫院安南門診104年12月30日至106年9月8日之醫療費用
    共19,487元全部。
  ⑥市立醫院105年1月8日至105年3月9日之醫療費用共2,740元全
    部。
  ⑦安南醫院自105年3月14日至106年8月8日之醫療費用共20,262
    元全部。
  ⑧成大醫院其中自105年5月4日至107年9月13日之醫療費用共39
    ,092元，及於107年9月14日之後之精神科醫療費用共16,093
    元之部分。
　⑷綜上，原告林佳靜請求醫療費用其中合計123,642元之部分為
    有理由。其餘部分或欠缺因果關係，或欠缺必要性，為無理
    由。　　　　　　　
　⒉醫療用品藥物費用其中24,230元之部分不爭執：
  ⑴被告就原告林佳靜租用四腳拐杖350元、購買四腳拐杖1支720
    元、減壓坐墊2個1,377元（各450元、927元）、護腰3個9,1
    66元（包含2號2個共5,998元、3號1個3,168元）、簡便型熱
    敷護具1個1,120元、輪椅3,599元，合計16,332元，不爭執
    。　　
  ⑵且僅於105年3月9日市立醫院骨科診斷證明書（訴字卷三第17
    頁正面）載有需用維他命B群治療，惟未敘明所需時間長短
    ，另後續就診醫院診斷證明書及藥單並無相同記載，則被告
    僅就原告林佳靜於105年2月4日、8月1日各購買3,899元、3,
    999元，合計7,898元之維他命B群部分不爭執。
  ⑶又市立醫院於110年2月23日函復就診記錄說明（訴字卷五第9
    5至97頁）：「因患者薦椎第二、三節脫位、坐骨神經痛，
    影響到神經系統，建議『維他命B群治療』，無指定品牌，治
    療時間為六個月。」，則原告林佳靜主張於106年2月18日至
    109年1月14日及後續醫療應服用之維他命B群，因欠缺因果
    關係而無理由。
　⑷綜上，被告就醫療用品藥物費用其中合計24,230元之部分不
    爭執。其餘部分因原告林佳靜未能證明必要性，則無理由。
  ⒊後續醫療費用逾20,250元之部分無理由：
  ⑴原告林佳靜持有身心障礙證明（訴字卷四第279頁，鑑定日期
    為106年1月11日，重新鑑定日期為111年1月31日），而依系
    爭精神鑑定書第4頁總結：「……建議仍需規則門診服藥追蹤
    至少兩年，頻率視情況每二至四週回診一次。兩年後若情況
    穩定，可延長回診時間（每兩至三個月回診一次）並逐步調
    降藥物，但仍需在門診追蹤是否有復發的跡象，時間至少一
    年。於本院回診的費用，因持身心障礙證明，故每次約為40
    0元，若無身心障礙證明，每次約為770元。」且依成大醫院
    於110年2月3日以成附醫秘字第1100002319號函所檢送之病
    情鑑定報告書（訴字卷五第75至77頁，下稱系爭110年2月鑑
    定報告）答覆：「是的，本院鑑定與系爭事故相關診斷包括
    ：『1.顏面部挫擦傷及頭部損傷；2.頸部挫傷及車禍後揮鞭
    式頸部創傷；3.背部挫傷；4.臀部挫傷、尾椎骨骨折、髖部
    挫傷、尾椎挫傷、骨盆腔挫傷、薦椎第二三節脫位；5.右膝
    挫傷』。其中『1.顏面部挫擦傷及頭部損傷；3.背部挫傷；4.
    臀部挫傷、尾椎骨骨折、髖部挫傷、尾椎挫傷、骨盆腔挫傷
    、薦椎第二三節脫位；5.右膝挫傷』等皆已痊癒；『2.頸部挫
    傷及車禍後揮鞭式頸部創傷』部分至本院鑑定時仍殘存部分
    症狀，考量事故發生經過多年醫療仍無明顯改善，建議可視
    為目前醫療水準已無法再為有效改善。前述相關症狀是經過
    多年醫治後之殘存結果，如果未來持續就醫有可能改善，然
    而運動、伸展、熱敷或按摩等個人保養習慣同樣有可能改善
    。是否持續就醫屬於個人選擇，而非必需之醫學建議。」則
    後續原告林佳靜至成大醫院精神科回診所需費用合計18,000
    元（1年約有52週），包含：
  ①第一年：每2週回診1次，共10,400元。
  ②第二年：每4週回診1次，共5,200元。
  ③第三年：每2個月回診1次，共2,400元。
  ⑵又依系爭107年病情鑑定報告第5頁第五項答覆：「目前每月
    固定回本院復健科及疼痛科門診各一次，每次回診費用約為
    710元至750元。」，及系爭109年3月鑑定報告第2頁第三項
    答覆：「系爭事故相關之傷勢如薦骨骨折等有可能改善，治
    療時間約為三個月，費用無法確定。」則原告林佳靜需至成
    大醫院疼痛科及復健科之醫療費用共2,250元（每月回診1次
    ，每次750元，治療3個月。)。
　⑶綜上，後續醫療費用共需20,250元。　　　　　　　 
  ⒋醫療所需之交通費逾157,790元之部分，與後續交通費逾20,2
    50元之部分，均無理由：
  ⑴承前，原告林佳靜往返長庚醫院之交通費部分因全與系爭車
    禍事故欠缺因果關係，而無理由。又於107年9月14日之後，
    至成大醫院精神科以外之交通費，因欠缺必要性，而無理由
    。
  ⑵下列交通費用請求有理由：
  ①於104年6月10日市立醫院急診後返家費用310元全部。　　
  ②奇美醫院永康院區單次往返300元，自104年6月11日至105年1
    月29日共52次、總計15,600元全部。
  ③賴俊良骨外科診所單次往返280元，其中自104年6月12日至10
    7年8月31日，共132次、總計36,960元之部分。
  ④心寬診所單次往返420元，自104年10月28日至105年2月24日
    共12次、總計5,040元。
  ⑤市立醫院安南門診單次往返200元，自104年12月30日至106年
    9月8日共183次、總計36,600元。
  ⑥市立醫院單次往返650元，自105年1月8日至105年3月9日共5
    次、總計3,250元。
  ⑦安南醫院單次往返360元，自105年3月14日至106年8月8日共5
    3次、總計19,080元。
  ⑧成大醫院單次往返450元，自105年5月4日至107年9月13日共6
    4次，及於107年9月14日之後，至精神科回診共27次。以上
    合計91次、總計40,950元之部分。
  ⑨另依前述3.(1)所載之成大醫院精神科後續回診頻率計算交通
    費用，共需20,250元。
  ⑶綜上，原告林佳靜請求交通費逾157,790元（即前述①至⑧合計
    ）之部分無理由，後續交通費逾20,250元（即前述⑨）之部
    分無理由。　
  ⒌看護費用逾240,000元之部分無理由：
  ⑴依105年1月29日奇美醫院中醫部診斷證明書（訴字卷三第13
    頁正面）之醫師囑言：「……全天專人看護6/11〜7/10(即104
    年6月11日至104年7月10日共1個月)。……」且每日看護費用
    以2,000元計，共60,000元之部分不爭執。
  ⑵次依系爭109年3月鑑定報告第2頁第四項答覆：「系爭事故相
    關之傷勢如骨折狀況，需全日看護，期間三個月。」且每日
    看護費用以2,000元計，共180,000元之部分不爭執。
  ⑶綜上，原告林佳靜請求看護費用逾240,000元之部分無理由。
  ⑷又106年7月26日市立醫院安南門診中醫科診斷證明書（資料
    卷四第381頁）之醫生囑言雖載「……需專人全日24小時照顧
    生活起居一年……」惟因中醫科非如復健科、骨科、神經內、
    外科般對後續照顧評估有受專業訓練，故其建議不可採。又
    106年7月27日市立醫院安南門診復健科診斷證明書（資料卷
    四第383頁）之醫生囑言雖載「……需全天專人照顧……」惟因
    未記載所需時間，故以系爭109年3月鑑定報告所載3個月計
    算看護費用，洵屬有據。
  ⑸另原告林佳靜復主張其因系爭車禍事故導致之傷勢而取得中
    度身心障礙證明（訴字卷四第279頁），依其障礙程度已需
    終身全日看護云云，然：
  ①上開身心障礙證明之障礙類別欄所載b730a.1、b.1之對應疾
    患為：上、下肢各有肌力程度障礙。及ICD診斷欄所載S1415
    4D、M62838、M5410之對應內容為：第四頸椎脊髓不完全損
    傷之後續照護、其他肌肉痙攣、未明示部位神經根病變（訴
    字卷四第279至283頁身心障礙證明及其查詢資料）。
　②且系爭能力減損評估報告第9頁之5.5(2)：「『坐骨神經痛、
    腰椎神經根病變、慢性腰椎神經叢傷害』……考量外傷後造成
    之骨骼神經損傷疾患一般應於數日內出現相關症狀並應有檢
    查報告證實，無法診斷為系爭事故相關…… 」及系爭109年3
    月鑑定報告第2頁第二項答覆：「……其他『頸椎神經根病變』
    或『右側偏癱』則診斷為非系爭車禍事故相關……」。　
　③綜上，導致原告林佳靜取得中度身心障礙證明之病因即第四
    頸椎脊髓不完全損傷之後續照顧、其他肌肉痙攣、未明示部
    位神經根病變，均經鑑定報告診斷為非與系爭車禍事故相關
    ，則因應該等病情需要全日看護，亦不得認定與系爭車禍事
    故有關連性，故逾240,000元看護費用之請求無理由。
  ⑹退步言之，若本院認原告林佳靜有持續看護之必要，考量其
    非完全無法自理，僅部分行為須他人協助，及請家人看護等
    情，每日應以半日看護費600元計算，始屬妥適。
  ⑺且觀109年6月11日成大醫院精神科診斷證明書（資料卷四第5
    45頁）記載病名：「創傷後壓力症」，及醫師囑言：「病患
    因上述診斷，於2017年10/25、……2020年01/08、……06/11，
    至本院門診掛號就診。2018/11/19〜2018/12/07共18天，於
    本院住院。今症狀仍存，日常生活功能與社會功能顯著減損
    ，日常生活需他人協助，宜持續積極治療。」及成大醫院於
    110年1月20日以成附醫精神字第1100001310號函檢送之精神
    科診療資料摘要表（訴字卷五第63至65頁，下稱系爭成大醫
    院110年1月20日回函)：「本診斷書所載『日常生活需他人協
    助』為需全日看護協助生活，所需時間自創傷日期發生日起
    ，目前仍難預估停止時間。」則所謂「自創傷日期發生日起
    」是否由系爭車禍事故發生時起算？若是，參酌系爭能力減
    損評估報告第6頁上方表載，原告林佳靜於106年3月24日始
    至成大醫院精神科就診，而於106年8月9日有開立診斷書等
    情，則何以醫生能就實際診治、確認病症前之狀況判斷有全
    日看護之必要？又為何安南醫院105年4月19日、8月9日相同
    病症之診斷證明書（訴字卷三第19頁正面、第21頁正面）未
    提及日常生活需他人協助？又若系爭成大醫院110年1月20日
    回函是因認為急性風暴期後回歸家庭仍有適應上困難需要居
    家照顧、治療？或是因原告林佳靜就診時主訴行動需人協助
    等情，始載日常生活需他人協助？若是前者，應提出轉介表
    單，但本件無此證據。若是後者，精神科應無鑑定之責。綜
    上，因系爭成大醫院110年1月20日回函結論過於簡略，故不
    應採納，而仍應以綜合整體情狀之系爭109年3月鑑定報告第
    2頁第四點答覆：「系爭事故相關之傷勢如骨折狀況，需全
    日看護，期間三個月」為判斷標準。
  ⑻次觀成大醫院於110年2月2日以成附醫復字第1100002282號函
    檢附之復健科110年1月29日診療資料摘要表（訴字卷五第71
    至73頁)：「病患狀況需半日看護協助日常生活，因症狀仍
    存在且影響日常活動的執行，所需看護期間無法斷定。」並
    未指出因何症狀需要半日看護協助，無法辨別是否與系爭車
    禍事故有因果關係，不應採納。
  ⑼再觀成大醫院於110年2月3日以成附醫麻字第1100002359號函
    （訴字卷五第79頁）說明：「㈠依當時看診時，病人狀況是
    需要全日看護協助生活。㈡全日看護期間，麻醉科並無鑑定
    之責，可參考復健科之看診資料。㈢因此無法預估起訖日。㈣
    病人需要看護協助，主因於車禍後揮鞭式頸部創傷，另兩項
    病因則加重此項主因。」則倘本院認定除系爭109年3月鑑定
    報告所載須3個月全日看護外，105年10月19日至106年11月2
    2日亦有看護協助之必要，應考量僅部分症狀與系爭車禍事
    故具關連性，而予酌減看護費用。　　　　　
　⑽又觀長庚醫院110年4月9日以長庚院高字第1100450197號函（
    訴字卷五第103至104頁）說明之第二、三點：「二、依病歷
    所載，病人係於104年12月2日至本院就診，距其104年6月10
    日發生車禍已逾6個月，實難判定系爭診斷證明書所載傷勢
    與系爭車禍間是否具因果關係。依貴院所附附件中之『就醫
    摘要表』，病人車禍前後皆有『頸椎神經根病變、腰椎神經根
    病變、右側偏癱』相關症狀記載，故判斷病人原已有病症，
    而系爭事故加重其病症之嚴重性，惟以上仍應以實際情形為
    準。三、另系爭診斷證明書上記載『日常生活起居活動需全
    日部分他人協助完成』係指病人『右側偏癱』之傷勢致有此需
    求，依身心障礙鑑定標準，病人尚無需全日看護，惟需每五
    年重新評估。」及參系爭能力減損評估報告第9至10頁記載
    ：「……『頸椎神經根病變』及『右側偏癱』：外傷後造成之神經
    損傷疾患一般應在事故數日內出現相關症狀，並應有檢查報
    告證實，診斷非為系爭事故相關，不列入鑑定評估。……『坐
    骨神經痛、腰椎神經根病變、慢性腰椎神經叢傷害』……考量
    外傷後造成之骨骼神經損傷疾患一般應於數日內出現相關症
    狀並應有檢查報告證實，無法診斷為系爭事故相關，不列入
    鑑定評估。……」，則上開長庚醫院函之說明並未提出與系爭
    能力減損評估報告不同之見解，且所提及日常生活起居活動
    需全日部分他人協助完成部分，是指原告林佳靜右側偏癱之
    傷勢致有此需求，惟「右側偏癱」與系爭車禍事故無關。
　⒍其他財物損失：原告林佳靜請求系爭機車毀損修繕費14,400
    元、女用安全帽2,000元、鞋子2,180元，均非民法第213條
    揭櫫之回復原狀，被告否認之。又修理系爭機車的金錢賠償
    應依車輛年份就修車費用中之零件費用計算折舊。
　⒎工作損失及將來工作損失：
  ⑴原告林佳靜提出周媽媽美食坊出具請假證明及薪資證明，然
    周媽媽美食坊之經營者與原告周煥瑜間有親屬關係，原告林
    佳靜為原告周煥瑜之女朋友，此等請假證明及薪資證明可信
    度低，且無勞保投保資料得以佐證，被告否認其形式真正。
  ⑵原告林佳靜對於系爭車禍事故前之工作及收入，說詞反覆，
    先說是在周媽媽美食坊工作，又改稱是單純網拍兼職，又變
    為網拍兼職並且於周媽媽美食坊工作，後又稱協助友人成立
    公司並願意擔任人頭云云。然原告林佳靜對於網拍工作及其
    收入並未提出相關證據證明之，同時於周媽媽美食坊及網拍
    兼職各自工作時數及證明等亦無證據證明之，應認原告林佳
    靜於系爭車禍事故時無工作收入。　　　　
  ⑶退步言之，若本院認為原告林佳靜於系爭車禍事故發生時，
    是有工作收入，則其薪資應以系爭車禍事故時每月基本工資
    19,273元計算，且原告林佳靜提起刑事附帶民事訴訟時已頻
    繁就診，未能上班，則其工作損失期間應為104年6月11日至
    105年8月22日（1年2個月又12日），共損失277,531元。　
  ⑷至於將來之工作損失，被告同意以起訴時之每月基本工資20,
    008元為計算基準。又若採系爭109年3月鑑定報告認定原告
    林佳靜工作能力減損39%之結論，則原告林佳靜因系爭車禍
    事故所受減損勞動能力之損害，最多為每年93,637元（ 20,
    008×l2×39%＝93,637）。又自起訴日翌日（105年8月23日）
    起，迄原告林佳靜滿65歲即132年7月11日止，共25年又323
    日。依霍夫曼式計算法扣除中間利息（首期給付不扣除中間
    利息）核計其金額為1,581,812元【93,637×16.00000000＋(9
    3,637×0.00000000)×(l6.00000000－00.00000000)＝1,581,81
    2.0000000000。其中16.00000000為年別單利5%第25年霍夫
    曼累計係數，16.00000000為年別單利5%第26年霍夫曼累計
    係數，0.00000000為未滿一年部分折算年數之比例（323/36
    5＝0.00000000)。】。然被告認為此勞動能力減損比例過高
    ，應再參酌原告林佳靜自陳工作内容為文書、網拍為主，宜
    再調減此勞動能力減損比例至20%為妥，依霍夫曼式計算法
    扣除中間利息（首期給付不扣除中間利息）核計其金額為81
    1,186元。　　　　　　　
　⒏精神慰撫金：承前所述，請本院就雙方身分、資力、原告林
    佳靜原有頸部、肩部疼痛之疾患，之後頻繁就診，大部分是
    為了與系爭車禍事故無關之頸椎神經根病變及腰椎神經根病
    變之治療，雖有工作能力損害4%，但非偏癱而無法行動之狀
    況，有殘存創傷性後壓力症候群之症狀，然持續回診用藥非
    不可恢復等情，核定相當數額。
　⒐依照原告林佳靜於系爭車禍事故發生前之病歷記載，並參酌
    系爭能力減損評估報告中之就醫摘要表，可知原告林佳靜原
    即有頸部、腰部、尾椎痠痛症狀，嚴重時無法躺平睡覺、無
    法久坐等舊疾，且持續治療中，而與系爭車禍事故後之傷勢
    重疊，致醫生於病理上難以判斷原告林佳靜現病症是否全然
    是系爭車禍事故導致，甚至是判斷系爭車禍事故僅加重其原
    已有病症之嚴重性，則此因與原告林佳靜舊疾有關而併生之
    損害，如令被告負擔全部賠償責任，顯有違公平原則，應類
    推適用民法第217條第1項，斟酌被害人原有病症、事故前有
    持續治療、明知自身頸部、腰部、尾椎有舊疾仍選擇較危險
    的機車代步等情狀，認原告林佳靜至少應自負30%之過失責
    任，而減免被告之損害賠償金額。　
　⒑新光產險公司迄109年10月14日，因系爭車禍事故，已理賠強
    制險予原告林佳靜共2,200,000元，應於前述原告林佳靜所
    得請求之金額中扣除之。　　　
  ㈣並聲明：
　⒈原告之訴及假執行聲請均駁回。
　⒉如受不利判決，願供擔保請准宣告免為假執行。　
三、兩造不爭執事項：
  ㈠原告周煥瑜因系爭車禍事故受有「右肘及右下肢多處挫擦傷
    、右肩，右肘及右膝挫傷、右膝、右肘及左足擦傷、右肩及
    兩膝挫傷」。
  ㈡原告林佳靜因系爭車禍事故受有「顏面部挫擦傷及頭部損傷
    、頸部挫傷及車禍後揮鞭式頸部創傷、背部挫傷、臀部挫傷
    、尾椎骨骨折、髖部挫傷、尾椎挫傷、骨盆腔挫傷、薦椎第
    二三節脫位、右膝挫傷」。
  ㈢原告林佳靜因系爭車禍事故，於事後出現創傷後壓力症候群
    相關症狀。
　㈣就原告林佳靜請求後續醫療用品費用項目之「維他命B群」，
    若本院認為有理由，兩造同意其金額以半年3,999元計算之
    。
　㈤就原告林佳靜請求看護費用部分，除被告無爭執之部分外，
    倘若本院認為有理由，兩造同意其所需費用以每日2,000元
    計之。
　㈥關於原告請求項目以及金額之不爭執情形如附表一、二所示
    。　　　　
四、兩造爭執事項：
  ㈠原告周煥瑜於105年8月10日經市立醫院安南門診中醫科及復
    健科診斷之「頸部挫傷、頸部肌肉、筋膜和肌腱拉傷、頸椎
    神經根病變、未明示側性肩膀挫傷」與系爭車禍事故有無因
    果關係？　　
  ㈡原告林佳靜是否因系爭車禍事故受有「頸椎神經根病變、右
    側偏癱、腰椎神經根病變、坐骨神經痛、慢性腰椎神經叢傷
    害、疑似癲癇、纖維肌疼痛症、肌筋膜疼痛症候群」之症狀
    ？
　㈢關於原告請求項目以及金額之爭執情形，詳如附表一、二所
    示。
　㈣被告抗辯原告林佳靜請求之損害賠償部分應類推適用民法第2
    17條與有過失之規定，有無理由？
五、得心證之理由：
　㈠原告二人得依侵權行為規定請求被告負損害賠償責任：
　⒈原告二人主張系爭車禍事故發生，其等均受傷，而被告有未
    注意車前狀況之過失等情，為被告所無爭執，且本院已依職
    權調閱本院刑事庭105年度交簡上字第62號即被告被訴過失
    傷害刑事案件全卷核閱屬實，是此部分事實自能先予認定。
　⒉按因故意或過失，不法侵害他人之權利者，負損害賠償責任
    ；汽車、機車或其他非依軌道行駛之動力車輛，在使用中加
    損害於他人者，駕駛人應賠償因此所生之損害；不法侵害他
    人之身體或健康者，對於被害人因此喪失或減少勞動能力或
    增加生活上之需要時，應負損害賠償責任；不法侵害他人之
    身體、健康、名譽、自由、信用、隱私、貞操，或不法侵害
    其他人格法益而情節重大者，被害人雖非財產上之損害，亦
    得請求賠償相當之金額，民法第184條第1項前段、第191條
    之2前段、第193條第1項、第195條第1項前段分別定有明文
    。又按汽車行駛時，駕駛人應注意車前狀況，道路交通安全
    規則第94條第3項前段定有明文。經查，本件被告駕車行駛
    ，本應遵守前述交通規則，系爭車禍事故發生時，並無不能
    注意情事，被告竟疏未注意，追撞正停等紅燈之原告二人，
    致原告二人受傷以及所有財物受損，被告具有過失且其行為
    與原告所受損害間具有相當因果關係甚為明確，是原告二人
    主張被告應負侵權行為損害賠償責任，即屬可採。　
　㈡原告周煥瑜所受頸部挫傷、頸部肌肉、筋膜和肌腱拉傷、頸
    椎神經根病變、未明示側性肩膀挫傷之傷勢與系爭車禍事故
    無因果關係：
　⒈原告周煥瑜主張其因系爭車禍事故另受有頸部挫傷、頸部肌
    肉、筋膜和肌腱拉傷、頸椎神經根病變、未明示側性肩膀挫
    傷之傷勢，雖提出市立醫院附設安南門診、安南中醫105年8
    月10日之診斷證明書各1份（訴字卷三第35及36頁正面）為
    證，惟前述診斷證明書上所記載之應診日期為105年8月10日
    ，且醫生囑言欄上均載原告周煥瑜是於105年2月間才開始因
    前述疾病就診，最初就診日距離系爭車禍事故之發生時間已
    逾7月，客觀上已令人質疑其間之因果關係。
　⒉另經本院囑託成大醫院進行鑑定，鑑定機關在參酌原告周煥
    瑜於系爭車禍事故之病歷資料後，認定根據原告周煥瑜104
    年6月10日在市立醫院之診斷書以及104年6月12日至同年12
    月22日之間於賴俊良骨外科診所之病歷紀錄，並無頸部或肩
    部的挫傷或扭傷或疼痛之紀錄。據奇美醫院中醫病歷於104
    年6月10日上午10:22:49開單之紀錄顯示，原告周煥瑜「右
    肩痠痛數天，斜方肌壓痛」，此次就診時間在系爭車禍事故
    發生的時間點之前，且斜方肌之解剖位置包含肩頸部，因此
    頸部及肩部的疼痛為系爭車禍事故前已存在之疾患。至於頸
    椎神經根病變，並無神經傳導或肌電圖檢查之證據支持其發
    生時間點。因此並無證據顯示原告周煥瑜所受頸部挫傷、頸
    部肌肉、筋膜和肌腱拉傷、頸椎神經根病變、未明示側性肩
    膀挫傷之傷勢為系爭車禍事故所致，此有成大醫院系爭106
    年9月15日鑑定報告在卷為證。
　⒊因此，根據證據調查之結果，原告周煥瑜主張其因系爭車禍
    事故受有頸部挫傷、頸部肌肉、筋膜和肌腱拉傷、頸椎神經
    根病變、未明示側性肩膀挫傷之傷勢，並無理由，難認可採
    。
　㈢原告周煥瑜請求之項目是否有理由分敘如下：
　⒈醫療費用部分：
　⑴原告周煥瑜主張醫療費用中，被告所無爭執之13,554元部分
    ，均已有如附表一所示之相關單據為憑，自應准許。
　⑵而就被告抗辯原告周煥瑜請求106年8月14日起至109年6月20
    日於賴俊良骨外科診所就診之醫療費用共49,100元，以及市
    立醫院安南門診費用共20,240元部分，均與系爭車禍事故無
    因果關係部分。本院考量原告周煥瑜於系爭車禍事故後，於
    賴俊良骨外科診所就醫至104年12月22日即停止，相隔逾1年
    半，自106年8月14日始再開始於賴俊良骨外科診所就診，且
    參以其再度就診之原因為「頸椎韌帶扭拉傷，腰部扭拉傷」
    ，此有賴俊良骨外科診所診斷證明書1份（見資料卷四第33
    頁）在卷可查，顯然原告周煥瑜於106年8月14日時起於賴俊
    良骨外科診所就診之原因實與系爭車禍事故所受傷勢無關，
    自不得就此部分所生之醫療費用49,100元向被告請求。另外
    ，就市立醫院安南門診醫療費用部分，因為原告周煥瑜最早
    就診日期為105年2月4日，距系爭車禍事故發生已有相當時
    日，另參以前述市立醫院附設安南門診、安南中醫105年8月
    10日之診斷證明書各1份，其經診斷之傷勢經本院囑託成大
    醫院鑑定後認均與系爭車禍事故無因果關係，已詳述如前，
    因此，此部分醫療費用20,240元請求亦無理由。
　⑶總結而言，原告周煥瑜就醫療費用部分之請求，僅被告不爭
    執之13,554元部分有理由，其餘部分則不應准許。
　⒉後續醫療費用部分：
　　原告周煥瑜主張其所需後續醫療費用總計78,750元部分，因
    其所據以計算之基礎為其於106年8月14日開始自賴俊良骨外
    科診所就診、復健之頻率，然而，該等就診、復健病因實與
    系爭車禍事故無因果關係，已詳述如上，是此部分請求自無
    理由，均不應准許。
　⒊男用安全帽損失部分：
　　原告周煥瑜主張因系爭車禍事故而致其男用安全帽受損，因
    而花費2,900元更換新品一情，已據其提出日昇機車精品店
    統一發票、受損安全帽照片、網頁資料等為證（訴字卷一第
    121頁正面、訴字卷三第179頁正面至180頁正面），且為被
    告所不否認，僅爭執該金額非屬回復原狀。本院考量車禍事
    故中安全帽發生受損應屬合理之事，且既發生擦碰撞，安全
    帽本體的安全性已受破壞，可認已失其原本之效用、價值，
    故原告周煥瑜依民法第213條第3項規定請求被告賠償男用安
    全帽受損之必要費用即屬有據。惟因兩造均就安全帽之折舊
    計算方式並無共識，且本院亦查無相關公允之規定可循，是
    認為應依民事訴訟法第222條第2項規定，審酌前述原告周煥
    瑜所提之證據，考量安全帽一經使用後價值即易大幅降低，
    且原告周煥瑜亦未能提出受損安全帽之購買證明，無從查悉
    其於系爭車禍事故發生前之使用期間，認其此部分所受損害
    數額為1,200元，逾此部分之請求，則不應准許。
　⒋工作損失部分：
　⑴原告周煥瑜於103年11月1日即於台南市小吃業職業工會加保
    勞工保險，投保之薪資金額為19,273元，104年7月1日薪資
    金額調整為20,008元，106年1月1日再調整為21,009元，107
    年1月1日調整為22,000元，此有其投保資料1份（見訴字卷
    四第289至297頁）在卷可查。原告周煥瑜雖主張其所受工作
    損失期間（即系爭車禍事故發生後至105年底期間）之薪資
    應以時薪130元計算之，並提出周媽媽美食坊104年12月10日
    所出具之薪資證明1份為證（訴字卷一第117頁正面）。然而
    ，該薪資證明顯與其勞工及就業保險之投保薪資金額不符，
    且該薪資證明自述「原告周煥瑜自101年5月20日起於本公司
    任職至今，現任內場兼外場服務人員乙職，每一個工作日平
    均工作時數為10小時，每小時薪資為130元整；固定店休日
    為每週三」，若依此計算原告周煥瑜月薪，在不考慮全勤獎
    金下應至少達33,800元（計算式：130元×10×26＝33,800元）
    ，顯與其投保薪資有相當落差。思以周媽媽美食坊為原告周
    煥瑜至親所經營，刻意迴護原告周煥瑜之可能性於生活經驗
    上誠可想像，是本院認為應以原告周煥瑜請求工作損失期間
    內其投保薪資作為計算基礎較為公允。
　⑵基此，原告周煥瑜因系爭車禍事故受有不爭執事項㈠所示之傷
    勢，且醫囑應於系爭車禍事故發生後休養7天或一週，此有
    賴俊良骨外科診所診斷證明書、奇美醫院診斷證明書各1份
    （見訴字卷三第31頁正面及第34頁正面）在卷為憑，則依原
    告周煥瑜當時的投保薪資19,273元計算之，應認原告周煥瑜
    受有4,497元（計算式：19,273元÷30天×7天＝4,497元，小數
    點以下四捨五入）之工作損失。　　
　⑶再者，原告周煥瑜主張其因系爭車禍事故所受傷勢，自104年
    6月18日起至105年1月29日共進行86次回診復健（其中6次發
    生於000年0月0日前），每次請假2小時，總計喪失全勤獎金
    1萬6,000元等情，已提出如附表一所示之證明，且均為被告
    所不爭執，則依原告周煥瑜所投保之薪資計算後，原告周煥
    瑜所受薪資損失總計為30,302元（計算式：｛〈6次×2小時〉×〈
    19,273元÷30天÷8〉｝＋｛〈80次×2小時〉×〈20,008元÷30天÷8〉｝＋1
    6,000元＝30,302元，小數點以下四捨五入）。
　⑷原告周煥瑜105年1月29日後之回診以及復健，根據前述市立
    醫院附設安南門診、安南中醫105年8月10日之診斷證明書以
    及系爭成大醫院106年9月15日鑑定報告，難認其疾病與系爭
    車禍事故具有因果關係，是原告周煥瑜此部分所受之工作損
    失自不應由被告負損害賠償責任，其請求並無理由。
　⑸總結而言，原告周煥瑜就工作損失之請求僅於34,799元（計
    算式：4,497元＋30,302元＝34,799元）範圍內有理由，逾此
    範圍部分均無理由，不應准許。
　⒌後續工作損失部分：
　　原告周煥瑜請求109年6月22日起至111年6月21日止之工作損
    失151,200元部分，因其所據之理由為105年1月29日後因疾
    病回診及復健所需，然而該等疾病與系爭車禍事故無因果關
    係，已詳述如前，是此部分請求當無理由，不應准許。
　⒍精神慰撫金部分：
　⑴按被害人受有非財產上損害，請求加害人賠償相當金額之慰
    撫金時，法院對於慰撫金之量定，應斟酌實際加害情形、所
    造成之影響、被害人痛苦程度、兩造之身分、地位、經濟情
    形及其他各種狀況，以核定相當之數額。　
  ⑵經查，考量原告周煥瑜就系爭車禍事故之發生並無過失，傷
    勢雖需休養一週，惟後續回診復健次數達86次，期間逾半年
    ，可認原告周煥瑜確實於精神上受有相當痛苦。再考量原告
    周煥瑜104、105、106、107年均無薪資所得申報紀錄，總計
    僅有數千元之利息、股利、獎金給予之收入，108、109年則
    有合計數十萬元的薪資收入，此外均無其他汽（機）車、不
    動產；被告名下則有二台汽車，104年有數萬元之薪資所得
    ，105年有數萬元之財產交易所得、104及107年各有數千元
    之利息所得，此有原告周煥瑜以及被告104至109年稅務電子
    閘門財產所得調件明細表各1份在卷可查，以及其他一切情
    狀，認為原告周煥瑜請求精神慰撫金150,000元過高，應核
    減為80,000元方屬允當，逾此範圍之請求則不應准許。
　⒎綜上所述，原告周煥瑜可請求之賠償金額合計為129,553元（
    計算式：13,554元＋1,200元＋34,799元＋80,000元＝129,553元
    ）。
　⒏末按保險人依強制汽車責任保險法規定所為之保險給付，視
    為被保險人損害賠償金額之一部分；被保險人受賠償請求時
    ，得扣除之，強制汽車責任保險法第32條定有明文。查原告
    周煥瑜因系爭車禍事故，已受領汽車強制責任險之理賠共計
    100,170元，為兩造所不爭執，依上開規定，自應予以扣除
    。因此，經扣除後，原告周煥瑜得請求賠償之金額應為29,3
    83元（計算式：129,553元－100,170元＝29,383元），逾此部
    分之請求，不應准許。　　
　㈣原告林佳靜受有「頸椎神經根病變、右側偏癱、腰椎神經根
    病變、坐骨神經痛、慢性腰椎神經叢傷害、疑似癲癇、纖維
    肌疼痛症、肌筋膜疼痛症候群」之病狀與系爭車禍事故無因
    果關係：
　⒈原告林佳靜主張其因系爭車禍事故受有「坐骨神經痛、頸椎
    神經根病變、腰椎神經根病變」，已提出市立醫院105年3月
    9日診斷證明書、市立醫院安南門診105年8月10日診斷證明
    書、市立醫院安南中醫105年8月10日診斷證明書、長庚醫院
    105年4月16日診斷證明書、市立醫院安南中醫106年7月26日
    診斷證明書、市立醫院安南門診106年7月27日診斷證明書各
    1份（見訴字卷三第17、18、23、24頁正面；資料卷四第381
    及383頁）為證；主張所受「右側偏癱」，則提出長庚醫院1
    05年11月8日、106年2月14日、107年4月24日診斷證明書各1
    份（見訴字卷三第25、26、201頁正面）為證；主張所受「
    肌筋膜疼痛症候群」，已提出成大醫院105年8月10日、107
    年2月7日診斷證明書各1份（見訴字卷三第22頁正面；資料
    卷四第539頁）為證；主張所受「纖維肌疼痛症」，已提出
    成大醫院107年12月12日診斷證明書1份（見資料卷四第541
    頁）為證；主張所受「癲癇」，已提出成大醫院108年1月10
    日診斷證明書1份（見資料卷四第543頁）為證；主張所受「
    慢性腰椎神經叢傷害」，已提出安南醫院105年4月21日診斷
    證明書1份（見訴字卷三第20頁正面）為證。然而，前述診
    斷證明均非系爭車禍事故後第一時間所開立，因此原告林佳
    靜主張前述之症狀，究竟與系爭車禍事故有無因果關係，即
    應再予調查。
　⒉經本院囑託成大醫院進行鑑定，系爭107年病情鑑定報告以及
    系爭能力減損評估報告認為：
　⑴「癲癇」症狀部分，因原告林佳靜歷次腦波檢查紀錄皆未證
    實，未能確定診斷，且於系爭車禍事故發生後至本院鑑定時
    未見腦部器質性損傷相關診斷，且相關症狀發生時序較晚，
    不符合創傷後腦損傷癲癇之常見類型，無法診斷與系爭車禍
    事故相關。　
　⑵「頸椎神經根病變」及「右側偏癱」此等因外傷後造成之神
    經損傷疾患一般應在事故數日內出現相關症狀，並應有檢查
    報告證實，而原告林佳靜於105年1月27日於長庚醫院經上肢
    神經生理學及肌電圖檢查始發現頸椎神經根病變，106年2月
    14日長庚醫院始開立右側偏癱之診斷證明，故認與系爭車禍
    事故無因果關係。
　⑶「腰椎神經根病變、坐骨神經痛、慢性腰椎神經叢傷害」部
    分，因未於系爭車禍事故發生後數日出現相關症狀，且亦無
    檢查報告證實，不符合外傷後造成之骨骼神經損傷疾患之一
    般病情發展，原告林佳靜直至105年1月15日方經市立醫院診
    斷出「坐骨神經痛」；105年4月6日長庚醫院方診斷出「腰
    椎神經根病變」，是無法診斷此部分症狀與系爭車禍事故相
    關。
　⑷「纖維肌疼痛症、肌筋膜疼痛症候群」部分，最早分別於105
    年8月10日、同年10月19日經診斷出，可能病因不明，無法
    診斷與系爭車禍事故有關。
　⒊系爭107年病情鑑定報告以及系爭能力減損評估報告，是專業
    醫師全面檢視原告林佳靜於系爭車禍事故發生後，於各醫療
    院所就醫之病歷資料，並搭配診斷所做成之全面性評估，且
    檢視原告林佳靜於系爭車禍事故發生前4年左右之各大醫院
    就診紀錄，充分評估原告林佳靜原本之身體健康狀況，證明
    力顯較個別、不同日期開立之診斷證明為高，較為可採。原
    告林佳靜認為系爭能力減損評估報告就原告林佳靜就醫資料
    之蒐集僅至106年12月6日顯有缺失，惟系爭能力減損評估報
    告之執行日期為106年12月11日起至107年9月13日止，則其
    以鑑定前原告林佳靜之重要病歷為基礎，自無違誤，原告林
    佳靜此部分主張難認可採。再者，經本院依職權函詢長庚醫
    院107年4月24日開立林佳靜受有「頸椎神經根病變、右側偏
    癱、腰椎神經根病變」症狀之診斷證明書的醫師，其是否有
    就前述症狀與系爭車禍事故之因果關係為判斷，以及對於系
    爭107年病情鑑定報告以及系爭能力減損評估報告將該等症
    狀排除為系爭車禍事故所造成者之意見，獲覆：「原告林佳
    靜係於104年12月2日至本院就診，距系爭車禍事故已逾6個
    月，實難判定診斷證明書所載傷勢與系爭車禍事故間是否具
    因果關係。」此有長庚醫院110年4月9日長庚院高字第11004
    50197號函1份（訴字卷五第103至104頁）在卷可查，可見該
    前述診斷證明書僅就原告林佳靜於接受診斷當時的病症作認
    定，其範圍並不包括該症狀與系爭車禍事故間因果關係之判
    斷。
　⒋總結而言，原告林佳靜主張其因系爭車禍事故受有「頸椎神
    經根病變、右側偏癱、腰椎神經根病變、坐骨神經痛、慢性
    腰椎神經叢傷害、疑似癲癇、纖維肌疼痛症、肌筋膜疼痛症
    候群」之傷害並非可採。
　㈤原告林佳靜請求之項目是否有理由分敘如下：　
　⒈醫療費用部分：
　⑴被告對於原告林佳靜請求醫療費用中，於123,642元之範圍內
    不爭執，此部分亦有附表二所示之相關單據為憑，自應准許
    。　
　⑵以下就原告林佳靜主張中被告有爭執部分說明：
　①賴俊良骨外科診所107年9月14日至109年6月20日共39,600元
    部分，系爭107年病情鑑定報告以及系爭能力減損評估報告
    認為原告林佳靜因系爭車禍事故所受傷勢「考量系爭車禍事
    故發生至今已逾三年無明顯改善，建議可視為症狀固定」、
    「可視為已達最佳醫療改善」（訴字卷三第126頁反面、129
    頁正面），前述鑑定報告之執行日期為106年12月11日至107
    年9月13日。復經本院再函詢鑑定機關，獲函覆：「頸部挫
    傷及車禍後揮鞭式頸部創傷」部分至本院鑑定時仍殘存部分
    症狀，考量系爭車禍事故發生經過多年醫療仍無明顯改善，
    建議可視為目前醫療水準已無法再為有效改善，其餘「顏面
    部挫擦傷及頭部損傷、背部挫傷、臀部挫傷、尾椎骨骨折、
    髖部挫傷、尾椎挫傷、骨盆腔挫傷、薦椎第二三節脫位、右
    膝挫傷」等傷勢均已痊癒。前述未痊癒之症狀是經過多年醫
    治後之殘存結果，如果未來持續就醫有可能改善，然而運動
    、伸展、熱敷或按摩等個人保養習慣同樣有可能改善。是否
    持續就醫屬於個人選擇，而非必需之醫學建議等情，有系爭
    110年2月鑑定報告在卷可查。另外，參以原告林佳靜於賴俊
    良骨外科診所就診、復健之病名為下背和骨盆挫傷、頸椎扭
    傷，此有賴俊良骨外科診所診斷證明書1份在卷為憑（資料
    卷四第283頁），其中下背和骨盆挫傷顯與系爭車禍事故無
    關，至於頸椎扭傷部分縱屬前述「頸部挫傷及車禍後揮鞭式
    頸部創傷」，依當前醫療水準亦已屬固定症狀，接受治療並
    非醫學上所必要。依此，被告抗辯原告林佳靜自107年9月14
    日起於賴俊良骨外科診所花費之醫療費用不應由其負責一情
    ，確實有據，原告林佳靜此部分請求不應准許。
　②長庚醫院醫療費用53,900元部分，因為原告林佳靜所就診之
    科別為神經內、外科，且從相關醫囑內容可知原告林佳靜就
    診之主因為中樞神經損傷引發頸椎與腰椎神經根病變，此有
    前述長庚醫院105年4月16日、105年11月8日、106年2月14日
    之診斷證明書各1份在卷可查。從而，因原告林佳靜所受頸
    椎神經根病變、腰椎神經根病變因經本院囑託成大醫院鑑定
    後認為均難認與系爭車禍事故具有因果關係，從而，此部分
    醫療費用自不應由被告負擔，原告林佳靜此部分請求並無理
    由，不應准許。
　③原告林佳靜請求成大醫院107年10月3日至109年6月10日間除
    精神科外之醫療費用共14,190元，因原告林佳靜除創傷後壓
    力症候群相關症狀迄今尚未痊癒而需繼續接受治療外，其餘
    所受與系爭車禍事故有因果關係之症狀均已痊癒，或於當今
    醫療水準可認症狀已固定，已詳述如前，則此部分醫療支出
    即難認屬恢復身體健康所必要者，應予駁回。
　⑶總結而言，原告林佳靜請求之醫療費用未逾123,642元部分（
    細目見附表二，計算式：900元＋8,142元＋14,486元＋2,440元
    ＋19,487元＋2,740元＋20,262元＋55,185元＝123,642元）有理
    由，逾此範圍部分均無理由。　　
　⒉醫療用品藥物費用部分：
　⑴原告林佳靜主張其因系爭車禍事故支出租用拐杖，以及購買
    拐杖、減壓坐墊、護腰、熱敷護具、輪椅等物品，共支出16
    ,332元，已提出如附表二所示之單據為憑，且為被告所無爭
    執，是此部分請求自應准許。
　⑵就被告有爭執之維他命B群部分，原告林佳靜雖提出市立醫院
    105年3月9日之診斷證明書（訴字卷三第17頁正面），醫生
    囑言其需維他命B群治療，然而治療所需時間為何並未載明
    ，經本院依職權函詢開立前述診斷證明書之醫師後，獲覆：
    「因患者薦椎第2、3節脫位、坐骨神經痛，影響到神經系統
    ，建議『維他命B群治療』，無指定品牌，治療時間為6個月」
    ，此有市立醫院110年2月23日南市醫字第1100000162號函所
    檢附之就診記錄說明1份在卷為據（訴字卷五第95至97頁）
    。再者，兩造對於原告林佳靜請求維他命B群費用若經本院
    認有理由，均同意其金額以半年3,999元計算之（即不爭執
    事項㈣）。從而，原告林佳靜就維他命B群之費用支出請求，
    僅於3,999元之範圍內有理由。原告林佳靜雖再主張其後於
    市立醫院以外的其他醫療院所持續治療，因此前述函文在判
    斷上並不知悉其治療所需，然原告林佳靜亦未提出其他可以
    證明其需要額外花費購買維他命B群之醫學上證據，是此部
    分主張難認有理。
　⑶綜上，原告林佳靜就醫療用品藥物費用部分，除被告所不爭
    執之16,332元外，應再加計半年份之維他命B群費用3,999元
    ，總計20,331元（計算式：16,332元＋3,999元＝20,331元）
    ，原告林佳靜逾此範圍之請求難認有理，不應准許。
　⒊後續醫療用品費用部分：
　　原告林佳靜此部分請求4年份之維他命B群費用，惟根據前述
    【醫療用品藥物費用部分】說明，僅有證據可以證明原告林
    佳靜有6個月之維他命B群需求，且其金額已認定如前，原告
    林佳靜此部分請求並無所據，自不應准許。
　⒋後續醫療費用部分：
　⑴就薦骨骨折之傷勢部分，依據系爭109年3月鑑定報告，認定
    原告林佳靜所受薦骨骨折因有改善可能，後續治療期間約3
    個月，費用無法確定（訴字卷四第130頁），再參以系爭107
    年病情鑑定報告，函覆原告林佳靜每月固定至成大醫院復健
    科及疼痛科門診各1次，每次回診費用約710元至750元（訴
    字卷三第127頁正面），則被告抗辯此部分應以每月750元，
    共3個月為限，總計2,250元（計算式：750元×3＝2,250元）
    作為後續醫療費用之數額，確屬有理，可以採納。至於原告
    林佳靜雖主張骨折復原情形因個人體質不同而有差異，並無
    固定期間一情，惟原告林佳靜亦未提出證據資料證明其所受
    薦骨骨折之傷勢實際上究竟耗費多久時日才痊癒，故系爭10
    9年3月鑑定報告依據原告林佳靜所受傷勢，憑其醫學上之專
    業以及經驗而為治療期間之估算，應屬可採。
　⑵就創傷後壓力症候群部分，依據系爭精神鑑定書，其認為原
    告林佳靜因系爭車禍事故而罹患創傷後壓力症候群，建議需
    規則門診服藥追蹤至少2年，頻率視情況每2至4週回診1次，
    2年後若情況穩定，可延長回診時間（每2至3個月回診1次）
    並逐漸調降藥物，但仍需在門診追蹤是否有復發的跡象，時
    間至少1年。於本院回診的費用，因持身心障礙證明，故每
    次約為400元（訴字卷四第136頁）。基此，本院認為在原告
    林佳靜回診頻率的估算上，應以前2年，每3週回診1次，第3
    年每2個月回診1次較為公允，從而，此部分原告林佳靜可請
    求之後續醫療費用金額應為16,267元（計算式：〈400元×《52
    ÷3》×2〉＋〈400元×《12÷2》〉＝16,267元，小數點後四捨五入），
    逾此範圍之請求，則無理由。
　⑶除上後續醫療費用外，原告林佳靜其餘後續醫療費用之請求
    ，因無證據證明與其因系爭車禍事故所受傷勢有關及屬必要
    ，是均不應准許。　
　⑷綜上，原告林佳靜此部分後續醫療費用請求18,517元（計算
    式：2,250元＋16,267元＝18,517元）為有理由，逾此範圍部
    分應予駁回。　　
　⒌回診交通費用部分：
　⑴就原告林佳靜主張回診交通費於157,790元範圍內，被告並無
    爭執，且其細項金額、單據以及計算方式均已詳列於附表二
    ，自應准許。　
　⑵而就有爭執部分，本院認為：
　①原告林佳靜主張於賴俊良骨外科診所，自107年9月14日起至1
    09年6月20日止共120次，每次280元，總計33,600元（計算
    式：120×280元＝33,600元）部分，因原告林佳靜因系爭車禍
    事故所受傷勢（除創傷後壓力症候群外）於107年9月13日可
    認已經固定，已達最佳醫療改善，此已於前述論敘明確，則
    原告林佳靜此部分於賴俊良骨外科診所就診、復健既非因創
    傷後壓力症候群，自不得向被告請求所衍生之交通費用。
　②原告林佳靜主張107年10月3日至109年6月11日至成大醫院就
    診所生之交通費，除精神科為治療創傷性壓力症候群所需，
    其餘就診均非醫療上所必需，已詳敘如前，是被告抗辯應扣
    除其中26次，每次450元計（原告林佳靜主張之金額），合
    計11,700元（計算式：26×450元＝11,700元），確屬有據。
　③原告林佳靜主張至長庚醫院就診所生59,256元交通費用部分
    ，因原告林佳靜就診之科別為神經內、外科，且從相關醫囑
    內容可知原告林佳靜就診之主因為中樞神經損傷引發頸椎與
    腰椎神經根病變，此有前述長庚醫院105年4月16日、105年1
    1月8日、106年2月14日之診斷證明書各1份在卷可查，從而
    ，因原告林佳靜所受頸椎神經根病變、腰椎神經根病變因為
    經本院囑託成大醫院鑑定後認為均難認與系爭車禍事故具有
    因果關係，是此部分就醫所生之交通費用自不應由被告負擔
    ，原告此部分請求並無理由，不應准許。
　⑶綜上，原告林佳靜此部分得請求之金額為157,790元。　
　⒍後續4年回診交通費用部分：
　　依據系爭109年3月鑑定報告，原告林佳靜因系爭車禍事故所
    受之傷勢中，僅有創傷後壓力症候群需持續回診接受治療、
    追蹤，而本院認為在回診頻率的估算上，應以前2年，每3週
    回診1次，第3年每2個月回診1次較為公允，已詳述如前，從
    而，在兩造不爭執之每次回診交通費450元為計算基礎下，
    原告林佳靜可請求之後續3年回診交通費用金額應為18,300
    元（計算式：〈450元×《52÷3》×2〉＋〈450元×《12÷2》＝18,300元
    ）。至於原告林佳靜另受有薦骨骨折，而須治療3個月部分
    ，因每月僅需回診1次，已詳述如前，是此部分就診應可安
    排與上述精神科之回診於同一日，減少原告林佳靜往返醫院
    之不便，故此部分所生之交通費用自不宜再為計算，以免發
    生重複填補損害之情況。
　⒎看護費用部分：
　⑴依據奇美醫院105年1月29日之診斷證明書，醫生囑言原告林
    佳靜於104年6月11日起至同年7月10日止需要全天專人看護
    （訴字卷三第13頁正面）。又系爭109年3月鑑定報告，在參
    酌原告林佳靜於系爭車禍事故發生後於各醫療院所就診之病
    歷資料後，評估原告林佳靜所受之傷勢中如骨折狀況需全日
    看護3個月（訴字卷四第130頁）。從而，以兩造不爭執每日
    專人看護需花費2,000元為計算基礎（見不爭執事項㈤），原
    告林佳靜此部分可請求240,000元（計算式：2,000元×〈30＋9
    0〉＝240,000元）。
　⑵又成大醫院疼痛科於107年12月12日開立之診斷證明書記載原
    告林佳靜因「車禍後揮鞭式頸部創傷，尾椎骨骨折，纖維肌
    痛症」，日常生活需人協助（資料卷四第541頁）一情，然
    而經本院函詢所需協助情形後，獲覆：「全日看護期間，麻
    醉科並無鑑定之責，可參考復健科之看診資料」，此有成大
    醫院110年2月3日成附醫麻字第1100002359號函1份（訴字卷
    五第79頁）在卷可查。是本院再根據成大醫院復健科107年2
    月7日開立之診斷證明書，其記載原告林佳靜因「車禍後揮
    鞭式頸部創傷，尾椎骨骨折，肌筋膜疼痛症候群，日常生活
    需人協助」（資料卷四第539頁）函詢開立該診斷證明書之
    醫師，獲覆：「病患狀況需半日看護協助日常生活，因症狀
    仍存在且影響日常活動的執行，所需看護期間無法斷定」，
    此有成大醫院110年2月2日成附醫復字第1100002282號函檢
    附之診療資料摘要表1份（訴字卷五第71至73頁）在卷為憑
    ，惟此份診斷證明認為原告林佳靜需半日看護之症狀中，「
    肌筋膜疼痛症候群」與系爭車禍事故無因果關係，已詳敘如
    前，而就「尾椎骨骨折」、「車禍後揮鞭式頸部創傷」部分
    ，系爭109年3月鑑定報告認為僅有骨折部分需全日看護3個
    月，此部分已判定如前，是成大醫院復健科107年2月7日開
    立之診斷證明書實難再為有利原告林佳靜之認定。
　⑶又成大醫院精神科109年6月11日開立之診斷證明書，記載原
    告林佳靜因創傷後壓力症，日常生活功能與社會功能顯著減
    損，日常生活需他人協助等情（資料卷四第545頁），經本
    院再為函詢，獲覆「本診斷書所載『日常生活需他人協助』為
    需全日看護協助生活，所需時間自創傷日期發生日起，目前
    仍難預估停止時間」，此有成大醫院110年1月20日成附醫精
    神字第1100001310號函檢附之診療資料摘要表1份（訴字卷
    五第63至65頁）在卷為憑。再參酌系爭109年3月鑑定報告，
    認為根據2010年美國精神醫學會針對創傷後壓力症候群的臨
    床指引，統計上患有創傷後壓力症候群的女性需要約4年的
    時間才能完全地緩解症狀，而有三分之一的患者症狀無法完
    全緩解而呈現慢性化的狀況，建議將來仍需規則服藥以及門
    診追蹤至少3年（訴字卷四第136頁）。因此，本院認為在無
    法明確判斷原告林佳靜所創傷後壓力症候群所需復原時間的
    情況下，依據卷內現有證據資料，根據民事訴訟法第222條
    第2項規定，考量原告林佳靜於104年10月開始就診精神科，
    105年2月3日心寬診所開立原告林佳靜罹患創傷後壓力症候
    群的診斷證明書，又迄系爭109年3月鑑定報告完成之時，原
    告林佳靜所受創傷後壓力症候群仍未痊癒。另外，創傷後壓
    力症候群雖需他人照護，惟其照護之密度、專業程度均與完
    全無法自理生活者（例如癱瘓）有別，是於看護期間長短以
    及金額上自應適度予以調整，方謂公允。因此，本院審酌一
    切情況後，且避免與前述因骨折而請求3個月看護費用發生
    重疊，認為原告林佳靜因創傷後壓力症候群所需全日照護期
    間應估算為6年為當，每月以30天計之，每日看護費用則在2
    ,000元為基礎下，酌減為600元。據此，原告林佳靜此部分
    所能請求之看護費用為1,296,000元（計算式：600元×30×12
    ×6＝1,296,000元）。
　⑷至於原告林佳靜雖提出長庚醫院腦神經外科107年4月24日所
    開具之診斷證明書（訴字卷三第201頁正面），主張其日常
    生活起居活動需全日部分他人協助完成，因此請求終身的看
    護費用。然經本院依職權函詢開立前述診斷證明書之醫師後
    ，其函覆：「診斷證明書上記載『日常生活起居活動需全日
    部分他人協助』係指病人『右側偏癱』之傷勢致有此需求，依
    身心障礙鑑定標準，病人尚無需全日看護」，此有長庚醫院
    110年4月9日長庚院高字第1100450197號函1份（訴字卷五第
    103至104頁）在卷可查。從而，該診斷證明書顯然無法作為
    有利原告林佳靜確有需終生全日看護需求之認定，且縱然原
    告林佳靜日常生活需有他人協助，因「右側偏癱」之傷勢與
    系爭車禍事故無關，自不得向被告請求。
　⑸總結，原告林佳靜可請求之看護費用總計為1,536,000元（計
    算式：240,000元＋1,296,000元＝1,536,000元）。　
　⒏其他財物損失部分：
　⑴系爭機車修繕費部分：
　①原告林佳靜主張系爭機車為其所有，且因系爭車禍事故受損
    ，需支出維修費用14,400元等情，已提出行車執照以及聯興
    事業有限公司維修記錄單各1份（見訴字卷一第263頁正面；
    訴字卷三第8頁正面）為證，且為被告所無爭執，是此部分
    自能先予認定。
　②又系爭機車於87年3月出廠，有前述車行車執照1份在卷可查
    ，距系爭車禍事故發生日即104年6月10日，已使用逾16年，
    前述維修記錄單所載之費用均為零件，且是以新品代替舊品
    ，自應扣除其折舊部分，方為修復之必要費用。又依行政院
    所頒固定資產耐用年數表及固定資產折舊率表，機械腳踏車
    之耐用年數為3年，原告車輛使用年數雖已超過耐用年數，
    但於系爭車禍事故發生時仍正常使用中，足見其零件應仍在
    固定資產耐用年限內，方可繼續使用，難認其零件已無殘餘
    價值，如超過耐用年限之部分仍依定率遞減法繼續予以折舊
    ，則與固定資產耐用年限所設之規定不符。故參酌營利事業
    所得稅查核準則第95條第8款所定「營利事業折舊固定資產
    ，於耐用年限屆滿仍繼續使用者，其殘值得自行預估可使用
    年數並重新估計殘值後，按原提列方法計提折舊」、所得稅
    法第51條：「固定資產之折舊方法，以採用平均法、定率遞
    減法、年數合計法、生產數量法、工作時間法或其他經主管
    機關核定之折舊方法為準」，及該法施行細則第48條第1款
    ：「本法第51條所定固定資產之折舊方法，採平均法者，以
    固定資產成本減除殘價後之餘額，按固定資產耐用年數表規
    定之耐用年數平均分攤，計算每期折舊額」等規定，本院認
    採用「平均法」計算其最後1年折舊後之殘值作為系爭機車
    零件之殘餘價值【計算式：取得成本÷（耐用年限+1）= 殘
    值】，較屬合理。依此，系爭機車之零件費以殘值核計應僅
    得請求3,600元【計算式：14,400元÷（3+1）＝3,600元】，
    原告林佳靜，逾此範圍之請求，則屬無據，不應准許。 　
　⑵女用安全帽部分：
　　原告林佳靜主張因系爭車禍事故而致其安全帽受損，因而花
    費2,000元更換新品一情，已據其提出一間安全帽店統一發
    票、受損照片等為證（訴字卷一第264頁正面、訴字卷三第1
    93頁正面），且為被告所不否認，僅爭執該金額非屬回復原
    狀。本院考量車禍事故中安全帽發生受損應屬合理之事，且
    既發生擦碰撞，安全帽本體的安全性已受破壞，可認已失其
    原本之效用、價值，故原告林佳靜依民法第213條第3項請求
    被告賠償女用安全帽受損之必要費用即屬有據。惟因兩造均
    就安全帽之折舊計算方式無共識，且本院亦查無相關公允之
    規定可循，是依民事訴訟法第222條第2項規定，審酌前述原
    告林佳靜所提證據等一切情狀後，認其此部分受損害數額應
    為1,000元。
　⑶鞋子部分：　
　　原告林佳靜主張因系爭車禍事故而致其鞋子受損，因而花費
    2,180元更換新品一情，已據其提出新光三越統一發票、估
    價單、受損照片等為證（訴字卷一第264頁正面、訴字卷三
    第194頁正面），且為被告所不否認，僅爭執該金額非屬回
    復原狀。本院考量車禍事故中鞋子發生受損應屬合理之事，
    且原告林佳靜確有從機車跌落受傷之情，可認其所穿之鞋子
    已失其原本之效用、價值，故原告林佳靜依民法第213條第3
    項請求被告賠償其鞋子受損之必要費用即屬有據。惟因兩造
    均就鞋子之折舊計算方式無共識，且本院亦查無相關公允之
    規定可循，是依民事訴訟法第222條第2項規定，審酌前述原
    告林佳靜所提證據等一切情狀後，認其此部分所受損害數額
    應為1,000元。
　⑷綜上，原告林佳靜所得請求財物損失部分之金額合計為5,600
    元（計算式：3,600元＋1,000元＋1,000元＝5,600元）。
　⒐薪資損失（含工作損失、減少勞動力損失）部分：
　⑴原告林佳靜主張其自104年6月11日起至106年8月9日，時薪12
    0元，一天工時10小時，每月全勤獎金2,000元，於系爭車禍
    事故發生後至105年6月10日止，共請假3,140小時，105年6
    月11日起至106年4月10日止，共請假2,610小時，106年4月1
    1日起至106年8月9日止，共請假1,030小時（卷一第132頁正
    面），並提出周媽媽美食坊工作證明1份、請假證明書3份、
    薪資證明1份、薪資明細表（104年1至6月）1份（訴字卷一
    第252頁正面至255頁正面；訴字卷二第91頁正面至93頁正面
    ）為據。然而，依據前述工作證明，原告林佳靜於103年2月
    27日起即於該店任職，卻未依法辦理勞工保險之投保，此有
    其投保資料1份（訴字卷四第299至311頁）在卷可參。另查
    原告林佳靜104年度亦無任何薪資申報紀錄，此亦有其稅務
    電子閘門財產所得調件明細表1份（訴字卷一第13頁正面）
    在卷可憑。末考量周媽媽美食工作坊為原告周煥瑜至親所開
    設，原告二人又為情侶一情，從常情而論，難期不會有刻意
    迴護原告林佳靜之舉，是難認原告林佳靜確有周媽媽美食工
    作坊所開立前述工作、請假、薪資證明文件上所載之工作實
    情。從而，應認原告林佳靜於系爭車禍事故發生時，實際上
    並無從事工作。
　⑵惟原告林佳靜於系爭車禍事故發生時為30多歲之人，且有相
    當學識能力，倘若未遇該事故，可以合理預期能在社會上尋
    得維持生活所需的工作，因此，應認原告林佳靜因系爭車禍
    事故造成其無法正常工作，確實受有薪資收入損失之不利益
    。然因原告林佳靜不能提出收入證明，且參以其上述之投保
    資料，投保薪資長期而言均為基本工資，是此部分損失當應
    以基本工資作為計算基礎，即104年6月11日起至同年6月30
    日止，以月薪19,273元為據，104年7月1日起至105年12月31
    日止，以月薪20,008元為據；106年1月1日起至106年12月31
    日止，以月薪21,009元為據；107年1月1日起至107年12月31
    日止，以月薪為22,000元為據；108年1月1日起至108年12月
    31日止，以月薪23,100元為據；109年1月1日起至109年12月
    31日止，以月薪23,800元為據；110年1月1日起則以月薪24,
    000元為據。
　⑶至於原告林佳靜因系爭車禍事故所減損之工作能力，經本院
    囑託成大醫院鑑定，在綜合病史與醫療經過、受傷前工作狀
    況、目前症狀、檢查檢驗、臨床診斷、障害損失評估、永久
    性失能鑑定後，認定原告林佳靜全人身體障害損失3%，考量
    診斷、全人障害等級、未來營利能力、職業類別、與受傷年
    齡後，估算工作能力減損4%等情，此有系爭能力減損評估報
    告1份在卷可查。之後，再經精神鑑定後，綜合個人史及現
    在史、身體檢查及腦波、心理衡鑑資料、社會工作師之功能
    評估後，認定原告林佳靜於系爭車禍事故後罹患創傷後壓力
    症候群，精神障礙所喪失的勞動能力百分比為20%，從而系
    爭能力減損評估報告在參考系爭精神鑑定書後，認為原告林
    佳靜受有22%全人障礙，工作能力減損39%等情，有系爭109
    年3月鑑定報告在卷可參。
　⑷被告雖抗辯前述鑑定意見認定之工作能力減損比例過高，應
    再參酌原告林佳靜自陳工作内容為文書、網拍為主，宜再調
    減工作能力減損比例至20%一情，實則前述鑑定意見在判斷
    上已對於原告林佳靜之於系爭車禍事故發生前之工作情形予
    以考量，是被告此部分抗辯僅是以同樣的因素為重複評價，
    自非可採。至於原告林佳靜主張其因系爭車禍事故工作能力
    減損程度達100%一節，則無所據，且將與系爭車禍事故無關
    之傷害亦考量入內，同非可採。
　⑸基於以上之說明，原告林佳靜所受薪資損失利益應合計為：
　①依據奇美醫院105年1月29日之診斷證明書，原告林佳靜於104
    年6月11日起一年內（即至105年6月10日止）需休養，此部
    分已包含系爭109年3月鑑定報告所指薦骨骨折治療期間3個
    月在內（訴字卷四第130頁），則於前述期間內，應認原告
    林佳靜無法工作，受有全額薪資損失之不利益，105年6月11
    日起則是受有部分工作能力減損之不利益（小數點以下均四
    捨五入）：
　❶104年6月11日起至同年6月30日止：19,273元×（20÷30）＝12,
    849元。
　❷104年7月1日起至105年6月10日止：20,008元×11＋20,008元×
    （10÷30）＝226,757元。
　②105年6月11日起至105年12月31日止：20,008元×（20÷30）＋2
    0,008元×6＝133,387元。133,387元×0.39＝52,021元。
　③106年1月1日起至106年12月31日止：21,009元×12×0.39＝98,3
    22元。
　④107年1月1日起至107年12月31日止：22,000元×12×0.39＝102,
    960元。
　⑤108年1月1日起至108年12月31日止：23,100元×12×0.39＝108,
    108元。
　⑥109年1月1日起至109年12月31日止：23,800元×12×0.39＝111,
    384元。
　⑦110年1月1日起至原告林佳靜年滿65歲止：
　❶按勞工年滿65歲者，雇主得強制其退休，勞動基準法第54條
    第1項第1款定有明文。民法第193條第1項命加害人一次支付
    賠償總額，以填補被害人所受喪失或減少勞動能力之損害，
    應先認定被害人因喪失或減少勞動能力而不能「陸續」取得
    之金額，按其日後本可陸續取得之時期，各照霍夫曼式計算
    法，扣除依法定利率計算之中間利息，再以各時期之總數為
    加害人一次所應支付之賠償總額，始為允當。
　❷依據110年1月1日起之基本工資每月24,000元，則原告林佳靜
    每月因勞動力減損減少之收入應為9,360元（24,000元×0.39
    =9,360元）。原告林佳靜為67年7月11日生，自110年1月1日
    起迄132年7月11日年滿65歲止，每月減少9,360元，依霍夫
    曼式計算法扣除中間利息（首期給付不扣除中間利息）核計
    其金額為1,697,174元【計算方式為：9,360×181.00000000+
    (9,360×0.00000000)×(181.00000000-000.00000000)=1,697
    ,174.0000000000。其中181.00000000為月別單利(5/12)%第
    270月霍夫曼累計係數，181.00000000為月別單利(5/12)%第
    271月霍夫曼累計係數，0.00000000為未滿一月部分折算月
    數之比例(10/31=0.00000000)。採四捨五入，元以下進位】
    。
　⑧綜上，原告林佳靜總計受有薪資損失為：2,409,575元（計算
    式：12,849元＋226,757元＋52,021元＋98,322元＋102,960元＋1
    08,108元＋111,384元＋1,697,174元＝2,409,575元）。　　　
    　　
　⒑精神慰撫金部分：
　⑴按被害人受有非財產上損害，請求加害人賠償相當金額之慰
    撫金時，法院對於慰撫金之量定，應斟酌實際加害情形、所
    造成之影響、被害人痛苦程度、兩造之身分、地位、經濟情
    形及其他各種狀況，以核定相當之數額。　
  ⑵經查，本院考量原告林佳靜就系爭車禍事故之發生並無過失
    ，系爭車禍事故對於原告林佳靜之身體健康造成相當負面的
    影響，且原告林佳靜所罹患之創傷後壓力症候群，迄今仍未
    治癒，可認原告林佳靜於精神上確實承受相當之痛苦。原告
    林佳靜因系爭車禍事故，不但勞動能力受到減損，日常生活
    需他人協助，也因此導致其包含婚姻等人生重大規劃受到嚴
    重影響。被告於系爭車禍事故發生迄今雖未能與原告林佳靜
    達成和解，惟此確實是因兩造對於損害賠償之範圍以及金額
    存有相當大的落差，難認可歸責於被告。最後，審酌原告林
    佳靜104年起迄今幾無薪資所得，於106年間有十多萬元之利
    息所得，此外均無其他汽（機）車、不動產；被告名下則有
    二台汽車，104年有數萬元之薪資所得，105年有數萬元之財
    產交易所得、104及107年各有數千元之利息所得，此有原告
    林佳靜以及被告104至109年稅務電子閘門財產所得調件明細
    表各1份在卷可查，以及其他一切情狀，認為原告林佳靜請
    求1,300,000元過高，應核減為700,000元方屬允當，逾此範
    圍之請求則不應准許。
　⒒綜上，原告林佳靜得請求被告賠償之總金額為4,989,755元（
    計算式：123,642元＋20,331元＋18,517元＋157,790元＋18,300
    元＋1,536,000元＋5,600元＋2,409,575元＋700,000元＝4,989,7
    55元）。
　㈥被告抗辯原告林佳靜之損害賠償請求應有與有過失規定之類
    推適用並無可採：
　⒈按民法第217條規定之與有過失，係指非固有（非真正）意義
    之過失，並不以違反義務為前提，係行為人對自己利益之維
    護照顧有所疏懈，故又稱為對自己之過失。蓋因被害人在法
    律上並未負有不損害自己權益之義務，但其既因自己疏懈釀
    成損害，與有責任，依公平原則，應依其程度忍受減免賠償
    額之不利益，在於公平分配責任，即任何人應承擔因自己行
    為所生的不利益，不能將之轉嫁於他人身上。又身體損害之
    發生，和被害人本身身體之特殊體質或疾病相競合時，於損
    害賠償訴訟，如認為損害之發生，從加害行為來看，顯然超
    過通常該加害事故本身所可能造成之損害之態樣、程度，且
    該損害之發生，係因加入被害人疾病或心理特徵，命加害人
    對全部損害負賠償責任，就損害賠償負擔應公平分配顯失公
    平時，得類推適用民法第217條第1項規定，於損害額認定之
    際，得就損害之擴大，斟酌被害人之疾病因素（最高法院96
    年度台上字第1646號民事判決意旨參照）。
　⒉經查，本院在審酌原告林佳靜各項賠償請求時，已將與系爭
    車禍事故無相當因果關係之症狀排除，並無將原告林佳靜本
    身疾病亦列入而擴大損害賠償範圍之問題。再者，除創傷後
    壓力症候群外，原告林佳靜其餘所受傷勢，於系爭107年病
    情鑑定報告以及系爭能力減損評估報告中認為或已痊癒，或
    已達症狀固定，本院於審酌原告林佳靜之損害賠償範圍上亦
    已斟酌此情。另外，依據系爭109年3月鑑定報告，亦可清楚
    得知原告林佳靜於系爭車禍事故發生前並未有任何精神疾患
    ，從而被告自應就原告林佳靜因罹患創傷後壓力症候群而需
    他人看護之情形，負起完全之責任。更何況，本院在看護期
    間以及費用之決定上，已經斟酌原告林佳靜所需要的看護程
    度與癱瘓者有別，適度酌減被告就此部分之損害賠償責任。
    再者，被告並不爭執其應就系爭車禍事故負擔完全之肇事責
    任，則原告林佳靜就被告加害行為並未有任何促成之情況，
    要求原告林佳靜自己承擔部分損害賠償責任顯非公平。被告
    雖抗辯原告林佳靜自己選擇搭乘機車此種危險性較高的交通
    方式，然而，無論是騎乘亦或是搭乘機車，在日常社會生活
    中均極為常見，被告並沒有提出任何證據證明原告林佳靜於
    系爭車禍事故發生前，乘坐機車究竟對其身體健康有何負面
    影響，自不能於系爭車禍事故發生後反過來質疑原告林佳靜
    為何不搭汽車而是乘坐機車。綜上，被告抗辯原告林佳靜對
    其之損害賠償請求應類推適用與有過失部分，難認可採。
　㈦又按保險人依強制汽車責任保險法規定所為之保險給付，視
    為被保險人損害賠償金額之一部分；被保險人受賠償請求時
    ，得扣除之，強制汽車責任保險法第32條定有明文。查原告
    林佳靜因系爭車禍事故，已受領汽車強制責任險之理賠共計
    2,200,000元，為兩造所不爭執，依上開規定，自應予以扣
    除。因此，經扣除後，原告林佳靜得請求賠償之金額應為2,
    789,755元（計算式：4,989,755元－2,200,000元＝2,789,755
    元），逾此部分之請求，不應准許。　
　㈧末按給付有確定期限者，債務人自期限屆滿時起，負遲延責任。給付無確定期限者，債務人於債權人得請求給付時，經其催告而未為給付，自受催告時起，負遲延責任。其經債權人起訴而送達訴狀，或依督促程序送達支付命令，或為其他相類之行為者，與催告有同一之效力，民法第229條第1、2項分別定有明文。又遲延之債務，以支付金錢為標的者，債權人得請求依法定利率計算之遲延利息。但約定利率較高者，仍從其約定利率；而應付利息之債務，其利率未經約定，亦無法律可據者，週年利率為百分之5，亦為同法第233條第1項及第203條所明定。查原告周煥瑜請求被告給付29,383元，原告林佳靜請求被告給付2,789,755元，均屬未定有給付期限之債務，則原告二人請求以109年7月7日即原告二人將訴之聲明擴張後之民事陳報狀繕本交付被告（訴字卷四第199頁）之翌日起至清償日止，均按週年利率百分之5計算遲延利息，確屬有據，應予准許。　　　　　　　　　　
六、綜上所述，原告二人依侵權行為之法律關係，分別請求被告
    給付29,383元、2,789,755元，及均自109年7月7日起至清償
    日止，按週年利率百分之5計算之利息，為有理由，應予准
    許，逾此部分之請求，則無理由，應予駁回。
七、本件原告二人勝訴部分，為民事訴訟法第427條第2項規定適
    用簡易程序所為被告敗訴之判決，依同法第389條第1項第3
    款規定，均應依職權宣告假執行。又被告陳明願供擔保請准
    宣告免為假執行，核無不合，爰依同法第392條第2項分別酌
    定相當擔保金額宣告之。原告二人就其勝訴部分雖聲明願供
    擔保請准宣告假執行，惟僅是促使本院職權之發動，並無准
    駁之必要，至原告二人敗訴部分，其假執行之聲請，因訴之
    駁回而失所附麗，均應予駁回。
八、本件事證已臻明確，兩造其餘攻擊防禦方法及所提證據，經
    本院斟酌後，認為與本件判決結果不生影響，爰不予逐一論
    列，附此敘明。
九、訴訟費用負擔之依據：民事訴訟法第79條。　　
中    華    民    國   110    年    10    月    13    日
                    民事第一庭  審判長法  官 林雯娟
　　　　　　　　　　                  法  官 張玉萱
　　　　　　　　　　                  法  官 廖建瑋
以上正本係照原本作成。　　　　　　　　　　
本判決有關原告周煥瑜部分不得上訴。
本判決有關原告林佳靜部分，如不服，僅得於收受本判決正本送
達後20日內，以適用法規顯有錯誤為理由時，向本院提出上訴狀
（須按他造當事人之人數附繕本），經本院許可後方得上訴至最
高法院。上訴時應提出委任律師或具有律師資格之人之委任狀；
委任有律師資格者，另應附具律師資格證書及釋明委任人與受任
人有民事訴訟法第466條之1第1項但書或第2項所定關係之釋明文
書影本。若委任律師提起上訴者，應一併繳納上訴審裁判費，否
則本院得不命補正逕行駁回上訴。
中    華    民    國   110    年    10    月    13    日
                                      書記官 鄭梅君
　　　
附表一、原告周煥瑜請求項目及金額（時間均為民國【依序為年
        月日】；金錢單位均為新臺幣）：
一、醫療費用：   ㈠原告請求82,894元 (見訴字卷五第85至89頁書狀、明細)，包含：     ⒈104.06.10市立醫院950元（見資料卷四第9頁明細、訴字       卷一第34頁收據）。     ⒉104.06.11至105.01.29奇美醫院7,486元（見資料卷四第       9頁明細、訴字卷一第35至62頁收據56紙）。      ⒊104.06.12至109.06.20賴俊良骨外科診所54,218元（見       資料卷四第11至15頁明細第1至245項、第35至129頁費用明細、繳費證明、收據、訴字卷三第32至33頁費用明細、繳費證明、訴字卷一第63至77頁收據）。     ⒋105.02.04至106.09.08市立醫院安南門診20,240元 （見資料卷四第17至21頁明細、訴字卷一第78至116頁收據）。   ㈡被告答辯：   　⒈上開費用中僅13,554元部分與系爭車禍事故有因果關係而有理由，包含：       ⑴市立醫院950元全部。       ⑵奇美醫院7,486元全部。       ⑶賴俊良骨外科診所其中104.06.12至104.12.22（即資  料卷四第11頁明細第1至55項）共5,118元。     ⒉其餘費用共69,340元欠缺因果關係而無理由，包含：       ⑴賴俊良骨外科診所其中106.08.14至109.06.20費用 （即資料卷四第11至15頁明細第56至245項）共49,100 元（54,218－5,118＝49,100）。       ⑵市立醫院安南門診20,240元全部。  二、後續醫療費用：   ㈠原告請求78,750元（見資料卷四第23頁算式）：     即賴俊良骨外科診所2回×52週×2年＝208回，208回÷6回＝35次療程（個位數以下無條件進入），每次療程首回200元×35次療程＋後續各回50元×35次療程×5回＋搭配徒手治療300元×35次療程×6回＝78,750元。   ㈡被告答辯：上開費用78,750元全部欠缺因果關係而無理由。  三、其他財物損失：   ㈠原告請求男用安全帽2,900元（見訴字卷一第121頁104.6.23安全帽2,900元發票、訴字卷三第179至180頁安全帽之照片、網資、說明）。   ㈡被告答辯：上開價額2,900元顯非回復原狀，而否認之。 四、工作損失：   ㈠原告請求317,040元（見資料卷四第25至31頁明細、訴字卷四第255頁109.08.02周媽媽美食坊年終扣除證明），包含：   　⒈104.06.11至16共6天請假治療休養之薪資損失： 　　　時薪130元×10小時×6天＋全勤獎金2,000元＝9,800元。     ⒉104.06.18至109.06.20薪資、全勤獎金及年終獎金損失       307,240元（見資料卷四第25至31頁明細第1至398項）。   ㈡被告答辯：   　⒈上開金額中僅34,301元部分與系爭車禍事故有因果關係而有理由，包含：       ⑴自104.06.11起休養1週：當時每月基本工資19,273元÷30天×7天＝4,489元。       ⑵104.06.18至105.01.29共86次回診復健，每次請假2小時，損失共13,812元（86次×2小時÷8小時＝21.5天，19,273元×21.5天÷30天＝13,812元。），及喪失全勤獎金16,000元（2,000元×8個月＝16,000元），合計29,812元（13,812＋16,000＝29,812）。     ⒉其餘金額共282,739元（317,040－34,301＝282,739）欠缺因果關係而無理由。 五、後續工作損失：   ㈠原告原請求109.06.22至111.06.21工作損失151,200元（見訴字卷五第89、91頁）： 　　200元×2小時×2次×52週×2年＝83,200元，83,200元＋24個月全勤獎金48,000元＋2年年終獎金20,000元＝151,200元。   ㈡被告答辯： 　　⒈上開金額151,200元全部欠缺因果關係而無理由。  　　⒉退步言，若鈞院認為有理由則薪資應以每小時基本工資計算，亦即109年6月22日至109年12月31日每小時薪資應以158元計，110年1月1日至110年6月21日每小時薪資應以160元計算之。　 六、精神慰撫金：   ㈠原告請求150,000元。   ㈡被告答辯：上開金額請予酌減。 七、原告已領強制險100,170元。  

附表二、原告林佳靜請求項目及金額（時間均為民國【依序為年
        月日】；金錢單位均為新臺幣）：
一、醫療費用：   ㈠原告請求231,332元（見資料卷四第251至273頁明細），包含：     ⒈104.06.10市立醫院急診900元（見訴字卷一第133頁收據）。     ⒉104.06.11至105.01.29奇美醫院8,142元（見訴字卷一第138至165、258至259頁收據）。     ⒊104.06.12至109.06.20賴俊良骨外科診所54,086元（見資料卷四第285至379頁費用明細、繳費證明、收據、訴字卷三第11至12頁費用明細、繳費證明；訴字卷一第166至183頁收據）。     ⒋104.10.28至105.02.24心寬診所2,440元（見資料卷四第281頁收據）。     ⒌104.12.02至107.04.24長庚醫院53,900元（見訴字卷一第184至192頁收據）。     ⒍104.12.30至106.09.08市立醫院安南門診19,487元（見資料卷四第385至489頁、訴字卷一第193至232頁收據）。     ⒎105.01.08至105.03.09市立醫院2,740元（見訴字卷一第133至137頁收據）。     ⒏105.03.14至106.08.08安南醫院20,262元（見資料卷四第509至535頁、訴字卷一第233至244頁收據）。     ⒐105.05.04至109.06.11成大醫院69,375元（見資料卷四第547至693頁、訴字卷三第184頁、訴字卷一第245至251頁收據）。   ㈡被告答辯：   　⒈上開費用中僅123,642元部分與系爭車禍事故有因果關係而有理由，包含：      　⑴市立醫院急診900元全部。      　⑵奇美醫院8,142元全部。      　⑶賴俊良骨外科診所其中104.06.12至107.08.31共14,486元（見資料卷四第255至257頁第1至132項)。     　 ⑷心寬診所2,440元全部。      　⑸市立醫院安南門診19,487元全部。      　⑹市立醫院2,740元全部。     　 ⑺安南醫院20,262元全部。      　⑻成大醫院其中105.05.04至107.09.13共39,092元（資料卷四第271頁明細第1至64項），以及107.09.14之後，即107.10.03至109.06.11（見資料卷四第271至273頁明細）精神科共16,093元，合計55,185元（39,092＋16,093＝55,185）。     ⒉其餘費用共107,690元欠缺因果關係或必要性而無理由，包含：       ⑴賴俊良骨外科診所其中107.09.14至109.06.20共39,600元（資料卷四第257至259頁明細第133至252項：54,086－14,486＝39,600)。       ⑵長庚醫院53,900元全部。       ⑶成大醫院其中107.10.03至109.06.10中之精神科以外者共14,190元（資料卷四第271至273頁明細第65至116項中之精神科以外者：69,375－55,185＝14,190）。 二、醫療用品藥物費用：   ㈠原告請求52,223元（見資料卷四第247至249頁明細、第701頁發票；訴字卷一第259至262頁發票及明細等），包含：     ⒈租用四腳拐杖7個月350元＋購買四腳拐杖1支720元＋減壓坐墊2個1,377元（450＋927＝1,377）＋護腰3個9,166元（5,998＋3,168＝9,166）＋熱敷護具1個1,120元＋輪椅3,599元＝16,332元。     ⒉105.02.04至109.01.14維他命B群9組35,891元（3,899＋3,999×8＝35,891）   ㈡被告答辯：   　⒈上開費用中僅24,230元部分與系爭車禍事故有因果關係而有理由，包含：       ⑴租用四腳拐杖350元＋購買四腳拐杖720元＋減壓坐墊2個1,377元＋護腰3個9,166元＋熱敷護具1,120元＋輪椅3,599元＝16,332元。       ⑵105.02.04至105.08.01維他命B群2組7,898元（3,899＋3,999＝7,898）。     ⒉其餘費用共27,993元欠缺因果關係而無理由：       即106.02.18至109.01.14維他命B群7組27,993元（3,999×7＝27,993）。 三、後續醫療用品費用：   ㈠原告請求31,992元（見資料卷四第249頁明細）：即維他命B群3,999元×2組×4年＝31,992元   ㈡被告答辯：上開費用31,992元全部欠缺因果關係而無理由。 四、後續醫療費用：   ㈠原告請求204,400元（見資料卷四第249、279頁109.06.22至113.06.21明細；訴字卷四第438頁、訴字卷五第85頁書狀），包含：     ⒈賴俊良骨外科診所：每週2回，每6回計為1次療程，每回搭配300元徒手治療，治療4年，即共70次療程（365天×4年÷7天＝208週，208週×2回÷6回＝70次療程，個位數以下無條件進入)，每次療程2,200元（首回150元＋後續各50元×5回＋徒手治療300元×6回＝2,200元。)，共計154,000元（2,200×70＝154,000）。     ⒉成大醫院共50,400元：          ⑴精神科：365天×4年÷7天÷4週＝52次，400元×52次＝20,800元。       ⑵疼痛科：365天×4年÷7天÷4週＝52次，400元×52次＝20,800元。       ⑶復健科：365天×4年÷7天÷12週＝18次，200元×18次＝3,600元。       ⑷神經內科：365天×4年÷7天÷8週＝26次，200元×26次＝5,200元。   ㈡被告答辯：   　⒈上開費用中僅20,250元部分與系爭車禍事故有因果關係而有理由，包含：       ⑴成大醫院精神科18,000元，包含：         ①於第一年每2週1次：52週÷2週×400元＝10,400元。         ②於第二年每4週1次：52週÷4週×400元＝5,200元。         ③於第三年每2個月1次：12個月÷2個月×400元＝2,400元。       ⑵成大醫院疼痛科及復健科共2,250元：750元×3次＝2,250元。     ⒉其餘費用共184,150元欠缺因果關係而無理由，包含：       ⑴賴俊良骨外科診所154,000元全部。       ⑵成大醫院其中30,150元部分，包含：         ①精神科其中2,800元部分（20,800－18,000＝2,800）。          ②疼痛科以及復健科其中22,150元部分（20,800＋3,600－2,250＝22,150）。          ③神經內科5,200元全部。 五、回診交通費用：   ㈠原告請求262,346元（含停車費。見資料卷四第275至277頁104.06.10至107.04.24明細、第703至709頁發票單據；訴字卷一第265至275頁發票單據、計算計程車資；訴字卷四第454頁明細、訴字卷五第85頁書狀。）：     ⒈104.06.10至109.06.11市立醫院等7家醫院診所674.5次（706.5－32＝674.5）車資共計203,090元（262,346－59,256＝203,090），包含：      ⑴市立醫院104.06.10急診返家310元。      ⑵奇美醫院永康院區單次往返300元，104.06.11至105.01.29共52次、15,600元。      ⑶賴俊良骨外科診所單次往返280元，104.06.12至109.06.20（參資料卷四第255至259、275頁明細）：280元×252次＝70,560元。      ⑷心寬診所單次往返420元，104.10.28至105.02.24共12次、5,040元。      ⑸市立醫院安南門診單次往返200元，104.12.30至106.09.08共183次、36,600元。      ⑹市立醫院單次往返650元，105.01.08至105.03.09共5次、3,250元。      ⑺安南醫院單次往返360元，105.03.14至106.08.08共53次、19,080元。      ⑻成大醫院單次往返450元，105.05.04至109.06.11：450元×117次＝52,650元（見資料卷四第271至275頁明細）。    ⒉104.12.02至107.4.24長庚醫院32次交通費57,376元【（租車費1,400元＋油資300元＋過路費93元）×32次＝57,376元】，以及停車費1,880元（59,256－57,376＝1,880。部分發票遺失。），共計59,256元。   ㈡被告答辯：   　⒈上開費用中僅157,790元部分與系爭車禍事故有因果關係而有理由，包含：       ⑴市立醫院104.06.10急診310元全部。       ⑵奇美醫院15,600元全部。      ⑶賴俊良骨外科診所其中104.06.12至107.08.31共132次、36,960元部分（參資料卷四第255至257頁明細第1至132項）。       ⑷心寬診所5,040元全部。       ⑸市立醫院安南門診36,600元全部。       ⑹市立醫院3,250元全部。       ⑺安南醫院19,080元全部。       ⑻成大醫院單次往返450元，其中105.05.04至107.09.13共64次，以及107.09.14以後精神科共27次，合計91次、40,950元（91次 ×450元＝40,950元。參資料卷四第271至275頁明細）部分。     ⒉其餘費用共104,556元欠缺因果關係而無理由，包含：       ⑴賴俊良骨外科診所其中107.09.14至109.06.20共120次（252－132＝120。見資料卷四第257至259頁明細第133至252項)、33,600元部分（70,560－36,960＝33,600）。       ⑵成大醫院其中107.10.03至109.06.11之精神科以外者共26次（117－91＝26。見資料卷四第271至275明細。)、11,700元部分（26次 ×450元＝11,700元)。       ⑶長庚醫院59,256元全部。 六、後續4年回診交通費用：   ㈠原告請求174,980元（見資料卷四第279頁、訴字卷四第456頁明細），包含：     ⒈賴俊良骨外科診所：52週/年×4年×2次＝416次，280元×416次＝116,480元。     ⒉成大醫院：承前第四項，疼痛科52次＋精神科52次＋神經內科26次＝130次（因復健科與精神科回診時間重疊，故不計入），450元×130次＝58,500元。   ㈡被告答辯：   　⒈上開費用中僅成大醫院精神科20,250元部分與系爭車禍事故有因果關係而有理由：       ⑴於第一年，每2週回診1次：52週÷2週＝26次。       ⑵於第二年，每4週回診1次：52週÷4週＝13次。       ⑶於第三年，每2個月回診1次：12個月÷2個月＝6次。       ⑷小計：26次＋13次＋6次＝45次，45次×450元＝20,250元。      ⒉其餘費用共154,730元部分欠缺因果關係而無理由，包含：       ⑴賴俊良骨外科診所：116,480元。       ⑵成大醫院：其中疼痛科52次＋精神科7次（52－45＝7）＋神經內科26次＝85次（因復健科與精神科回診時間重疊，故不計入），450元×85次＝38,250元。 七、看護費用：   ㈠原告請求18,127,546元（見資料卷四第247頁明細；訴字卷一第256至257頁收據；訴字卷四第454頁明細；訴字卷五第85頁書狀）：2,000元×365天×平均餘命48年霍夫曼係數24.0000000＝18,127,546元，元以下四捨五入，下同。   ㈡被告答辯：   　⒈上開費用中僅240,000元部分與系爭車禍事故有因果關係而有理由，包含：       ⑴依奇美醫院中醫部105.01.29診斷證明書之醫師囑言，104.06.11至104.07.10共1個月：30天×2,000元＝60,000元。       ⑵依成大醫院109.03.03檢送病情鑑定報告書，共3個月：30天×3個月×2,000元＝180,000元。     ⒉其餘費用共17,887,546元（18,127,546－240,000＝17,887,546）部分欠缺因果關係而無理由。 八、其他財物損失：   ㈠原告請求18,580元（見資料卷四第249頁明細；訴字卷一第263至264頁104.06.12修車單、104.6.20安全帽、105.3.2鞋之發票單據；訴字卷三第193至194頁安全帽、鞋子之照片），包含：機車修繕費14,400元、安全帽2,000元、鞋子2,180元。   ㈡被告答辯：   　⒈上開機車修繕費用中之零件費用應予計算折舊。     ⒉其餘費用顯非回復原狀而無理由。 九、薪資損失：   ㈠原告請求9,419,605元（見資料卷四第249、279頁明細；訴字卷一第252至255頁薪資證明、請假證明；訴字卷二第17頁霍夫曼年係數表；訴字卷三第61至62頁100至101年各類所得扣繳暨免扣繳憑單、102年綜所稅申報書。）：（109年每小時基本工資158元×10小時×26天＋每月全勤獎金2,000元）×12個月×距退休29年之霍夫曼係數18.0000000×喪失勞動能力比率100%＝9,419,605。   ㈡被告答辯：   　⒈應認原告於車禍時無工作收入。   　⒉退步言之，若本院認原告於系爭車禍事故時有工作收入，則工作損失為1,088,717元（277,531＋811,186＝1,088,717），包含：       ⑴104.06.11至105.08.22共l4個月又12天：於系爭車禍事故時每月基本工資19,273元×(l4個月＋12天÷30天)＝277,531元。       ⑵自起訴日翌日(105.08.23)起，迄原告滿65歲即132.07.11，共25年又323天，宜調減勞動能力減損比例至20%，依霍夫曼式計算法扣除中間利息（首期給付不扣除中間利息）核計：於系爭車禍事故時每月基本工資20,008元×l2個月×20%＝48,019元，48,019元×(l6.00000000＋0.00000000×(16.00000000－00.00000000)＝811,186元。其中16.00000000為年別單利5%第25年霍夫曼累計係數，16.00000000為年別單利5%第26年霍夫曼累計係數，0.00000000為未滿一年部分折算年數之比例（323÷365＝0.00000000)。    ⒊其餘金額共8,330,888元（9,419,605－1,088,717＝8,330,888）則無理由。        十、精神慰撫金：   ㈠原告請求1,300,000元（見資料卷四第249頁明細）：　   ㈡被告答辯：請予酌減。　 十一、原告強制險已領2,200,000元。